臺灣高等法院臺南分院刑事判決　　　　100年度上訴字第723號
　　　　　　　　　　　　　　　　　　100年度上訴字第724號
上　訴　人
即　被　告　劉明禮
選任辯護人
即扶助律師　王進輝　律師
上列上訴人因毒品危害防制條例案件，不服臺灣臺南地方法院99
年度訴字第1216號、100年度訴字第163號中華民國100年4月28日
第一審判決（起訴案號：臺灣臺南地方法院檢察署99年度偵緝字
第920號；追加起訴案號：同署100年度偵字第1236號），提起上
訴，本院判決如下：
    主  文
原判決關於劉明禮有罪部分撤銷。
劉明禮犯如附表一、二所示之罪，各處如附表一、二所示之刑。
應執行有期徒刑貳拾年，沒收部分併執行之。
    事  實
一、劉明禮（綽號「國仔」）與林百祿（綽號「洪仔」，37年3
    月10日出生，業經臺灣臺南地方法院96年度訴字第910號判
    處應執行刑有期徒刑26年確定）均明知海洛因係毒品危害防
    制條例第2條第2項第1款所定之第一級毒品、甲基安非他命
    係同項第2款規定之第二級毒品，非經許可，不得持有、販
    賣，渠二人竟共同意圖營利，並基於販賣第一級毒品海洛因
    、第二級毒品甲基安非他命之犯意聯絡，由林百祿供應劉明
    禮食、宿，並以林百祿所有之0000000000號行動電話壹具（
    含SIM卡1張），及劉明禮與林百祿持用之0000000000號、00
    00000000號行動電話各壹具（含SIM卡各1張）作為聯絡工具
    ，經由林百祿或劉明禮與如附表一、二所示購毒者電話聯絡
    交易後，由林百祿指示劉明禮分別於附表一、二所示時、地
    ，以附表一、二所示價格，將海洛因、甲基安非他命交予附
    表一、二所示之購毒者，劉明禮並向購毒者收取價款，再將
    收得之價款交與林百祿之方式，先後共同販賣如附表一、二
    所示價格之海洛因、甲基安非他命予附表一、二所示之購毒
    者（以下及附表一至二所示之交易地點，均以臺南縣市合併
    前之門牌號碼及稱號為依據；另販賣第一、二級毒品之詳細
    交易時間、地點、聯絡方式、價格均如附表一、二各編號所
    示）。嗣為警於民國（下同）96年5月25日6時55分許，持搜
    索票至劉明禮、林百祿位於臺南縣後壁鄉後壁村333號居處
    （該處為林百祿所租用）搜索，查獲林百祿所有，供附表二
    Ｃ編號1及3、Ｌ所示販賣第二級毒品使用之0000000000號行
    動電話1具（含SIM卡1張），及海洛因9包（含袋毛重7點6公
    克，驗後淨重5點88公克）、甲基安非他命3包（含袋毛重9
    點6公克，驗後淨重7點63公克）及附表一、二所示販賣毒品
    所得即現金共計新臺幣（下同）8萬6千元（上開扣案之第一
    級、第二級毒品、行動電話含SIM卡，販毒所得款項，均經
    臺灣臺南地方法院檢察署另案以99年5月23日南檢治卯字第
    33821號、第33822號、第33823號扣押（沒收）物品處分命
    令，執行沒收銷燬及沒收完畢在案）。劉明禮嗣於偵查中原
    審及本院審理時，自白上開犯行。
二、案經臺南縣警察局白河分局報請臺灣臺南地方法院檢察署檢
    察官偵查起訴及追加起訴。
    理  由
甲、證據能力部分：
    按被告以外之人於審判外之陳述，雖不符前四條之規定，而
    經當事人於審判程序同意作為證據，法院審酌該言詞陳述或
    書面陳述作成時之情況，認為適當者，亦得為證據。當事人
    、代理人或辯護人於法院調查證據時，知有第159條第1項不
    得為證據之情形，而未於言詞辯論終結前聲明異議者，視為
    有前項之同意，刑事訴訟法第159條之5定有明文。查本件判
    決所援引之言詞及書面陳述之證據能力，經本院於準備程序
    期日提示被告及其辯護人均表示「同意列為証據」，或「沒
    有意見」（本院卷第61頁），且迄於本院審理期日前亦未聲
    明異議，本院審酌該書面作成之資料，及供述證據之取得過
    程，並無瑕疵，與本案待證事實間復具有相當之關聯性，以
    之為本案證據尚無不當，自得採為證據。
乙、實體部分：
一、訊據上訴人即被告劉明禮對於上揭與林百祿共同販賣如附表
    一、二所示之第一級毒品海洛因、第二級毒品甲基安非他命
    與附表一、二所示之購毒者等事實，均坦承不諱；核與附表
    三所示證人於警、偵訊中証述之情節相符；並有臺南縣警察
    局白河分局搜索扣押筆錄、扣物品目錄表、扣押書（見警卷
    第16至20、24頁）、臺灣臺南地方法院檢察署96年5月2日96
    年南檢瑞列聲監字第395號通訊監察書、通訊監察譯文、通
    聯紀錄、通聯調閱查詢單、房屋租賃契約書（見警卷第283
    至541頁，警二卷第139至142頁），及現場照片（見警二卷
    第150至155頁）在卷可稽；而扣案之海洛因9包、甲基安非
    他命3包，分別經法務部調查局、高雄醫學大學附設中和紀
    念醫院鑑定，確認係屬第一級毒品海洛因、第二級毒品甲基
    安非他命無誤（海洛因9包驗後淨重共計5.88公克，甲基安
    非他命3包驗後淨重共計7.63公克），有法務部調查局96年9
    月3日調科壹字第09623064870號鑑定書及高雄醫學大學附設
    中和紀念醫院96年10月3日9609─275號檢驗報告附卷可憑（
    見原審96年度訴字第910號卷第84、105頁）；此外，復有供
    附表二Ｃ編號1及3、Ｌ所示販賣第二級毒品所用之00000000
    00號行動電話1具（含SIM卡1張）以及附表一、二所示販賣
    毒品所得即現金共計8萬6千元可資佐証，足認被告自白與事
    實相符，而可信採。
二、按海洛因係屬毒品危害防制條例第二條第二項第一款所定之
    第一級毒品，甲基安非他命則屬同條項第二款所定之第二級
    毒品，均屬物稀價昂，其持有販賣者，政府查緝甚嚴，苟非
    有利可圖，當不願甘冒法律制裁之風險，而予販賣；又按販
    賣毒品乃違法行為，非可公然為之，亦無公定價格，容易分
    裝並增減份量，而每次買賣之價量，輒因買賣雙方關係之深
    淺、資力、需求量及對行情之認知、來源是否充裕、查緝是
    否嚴緊、購買者被查獲時供出購買對象之風險評估等因素，
    而異其標準，非可一概而論。查被告與林百祿共同販賣毒品
    海洛因及甲基安非他命，毒品均由林百祿提供，並由林百祿
    提供被告食宿，被告則負責依林百祿指示，至約定地點，將
    上開毒品交與購毒者，及收取價金等情，業據被告供述在卷
    （本院卷第82頁），則若被告與林百祿共同販賣毒品無利潤
    ，林百祿又何以無償提供食宿與被告，足証被告販賣第一級
    、第二級毒品，顯係基於營利之意圖甚明。本件事証明確，
    被告共同販賣第一級、第二級毒品犯行，均堪以認定。
三、論罪科刑部分：
  (一)被告犯罪後，毒品危害防制條例第4條、第17條等條文，業
    於98年5月20日修正公布。針對當次公布之修正條文，該條
    例未另訂施行日期，至原毒品危害防制條例第36條所規定：
    「本條例自公布後6個月施行。」，核其所稱「本條例」，
    係指92年7月9日修正公布之該條例，並非指98年5月20日公
    布之部分修正條文。是98年5月20日修正公布之毒品危害防
    制條例修正條文之生效日期，應依中央法規標準法第13條規
    定，自公布日起至第3日即98年5月22日發生效力。經查：
  １修正前毒品危害防制條例第4條第1項規定「製造、運輸、販
    賣第一級毒品者，處死刑或無期徒刑；處無期徒刑者，得併
    科新臺幣1千萬元以下罰金。」，同條第2項規定「製造、運
    輸、販賣第二級毒品者，處無期徒刑或7年以上有期徒刑，
    得併科新臺幣7百萬元以下罰金。」，修正後同條第1項則規
    定「製造、運輸、販賣第一級毒品者，處死刑或無期徒刑；
    處無期徒刑者，得併科新臺幣2千萬元以下罰金。」，同條
    第2項規定「製造、運輸、販賣第二級毒品者，處無期徒刑
    或7年以上有期徒刑，得併科新臺幣1千萬元以下罰金。」，
    修正後同條第1、2項已將併科之罰金分別提高為「2千萬元
    以下罰金」、「1千萬元以下罰金」，修正後之規定並未有
    利於被告。
  ２惟修正後同條例第17條第2項則增列「犯第4條至第8條之罪
    於偵查及審判中均自白者，減輕其刑」，則被告所犯下列毒
    品危害防制條例第4條第1項、第2項之罪，於偵查及審判中
    均自白者，依修正後之上開規定，已可減輕其刑，修正後之
    上開規定有利於被告。
  ３則綜合全部罪刑之結果為比較後，應整體適用修正後之毒品
    危害防制條例，對被告有利。
  (二)核被告販賣如附表一所示第一級毒品海洛因，均係犯現行有
    效之毒品危害防制條例第4條第1項之販賣第一級毒品罪；其
    販賣如附表二所示第二級毒品甲基安非他命，均係犯同條例
    第4條第2項之販賣第二級毒品罪。被告持有第一級毒品、第
    二級毒品並進而販賣，其持有之低度行為，為販賣之高度行
    為所吸收，均不另論罪。被告就上開犯行與林百祿間，有犯
    意聯絡及行為分擔，為共同正犯。
  (三)被告就附表一、二所示之犯行，於偵查及審判中自白犯罪，
    應分別依毒品危害防制條例第17條第2項規定減輕其刑。又
    被告附表一、二所示販賣第一級、第二級毒品之行為，固戕
    害他人身心，惟各次販毒之數量尚屬少量，所得有限，與報
    上經常刊載查獲販賣毒品之數量達數公斤以上之危害情形，
    顯然有別，且其於本件犯行時已50歲，高中肄業，以從事臨
    工維生，為食、宿所需，始依林百祿之指示，以電話聯絡販
    賣毒品之交易，並為交付毒品及取回販賣所得，交予林百祿
    ，藉以獲得林百祿供應食、宿為代價，考量其參與犯罪之情
    節、參與之角色以及獲利之程度，衡情被告若依上開條例第
    17條第2項之規定減輕其刑後，處以販賣第一級、第二級毒
    品之最低度刑，依社會一般觀念仍有情輕法重之嫌，依其犯
    罪情節，顯可憫恕，爰均依刑法第59條規定，就附表一、二
    所示犯行，分別遞減輕其刑。
  (四)又按所謂「集合犯」，係指立法者所制定之犯罪構成要件中
    ，本即預定有數個同種類行為而反覆實行之犯罪而言。故是
    否集合犯之判斷，客觀上應斟酌法律規範之本來意涵、實現
    該犯罪目的之必要手段、社會生活經驗中該犯罪必然反覆實
    行之常態及社會通念，主觀上則視其反覆實施之行為是否出
    於行為人之單一犯意，並秉持刑罰公平原則，加以判斷之。
    行為人販賣毒品之原因，不一而足，其多次販賣毒品之行為
    ，未必皆出於行為人之一個犯意決定，且觀諸毒品危害防制
    條例第4條第1項販賣第一級毒品罪之構成要件文義，實無從
    憑以認定立法者本即預定該犯罪之本質，必有數個同種類行
    為而反覆實行之集合犯行，準此，販賣第一級、第二級毒品
    罪，難認係屬集合犯，且如附表一、二所示販賣第一級、第
    二級毒品行為，並非於同時或密切接近之時間實施，各行為
    之獨立性亦非極為薄弱，依一般社會健全觀念，在時間差距
    上，尚非難以強行分開，在刑法評價上，不宜以視為數個舉
    動之接續施行，合為包括之一行為予以評價，從而，被告所
    犯如附表一、二所示之販賣第一級毒品、販賣第二級毒品罪
    間，犯意各別、行為互殊，應分論併罰。再關於附表一Ｅ編
    號1、附表二Ｂ編號2、Ｈ編號2所指之販賣價格，及附表一
    Ｂ編號4、Ｃ編號1、7、9、Ｆ編號1、以及附表二Ｃ編號1、
    Ｈ編號1及2、Ｌ編號2所指之交易時間，均經檢察官於原審
    當庭更正如各該附表編號販賣價格欄、交易時間欄所示；另
    扣案之甲基安非他命3包，其含袋毛重共計9點6公克（未含
    袋毛重共計7點7公克），有上揭臺南縣警察局白河分局扣押
    物品目錄表可稽，起書誤載該扣案之甲基安非他命3包含袋
    共重20點3公克，應予更正。
四、撤銷改判部分：
  (一)原審以被告罪証明確，因予論罪科刑，固非無見。但查：
    按「查獲之第一、二級毒品及專供製造或施用第一、二級毒
    品之器具，不問屬於犯人與否，均沒收銷燬之」、「犯第4
    條至第9條、第12條、第13條或第14條第1項、第2項之罪者
    ，其供犯罪所用或因犯罪所得之財物，均沒收之，如全部或
    一部不能沒收時，追徵其價額或以其財產抵償之」，毒品危
    害防制條例第18條第1項、第19條第1項分別定有明文。復按
    沒收物之執行完畢與沒收物之不存在，並非一事，因犯罪依
    法必須沒收之物，雖已於共犯中之一人確定判決諭知沒收，
    或他案諭知沒收，並已執行完畢，對於其他共犯之判決，仍
    應宣告沒收。蓋因此種沒收之諭知，對於本案之被告，仍不
    失為從刑，且在必須沒收之列，倘以該沒收物已因他案判決
    諭知沒收確定，並經執行完畢為理由，而不為沒收之諭知，
    於法即有未合（最高法院最高法院65年度第5次刑庭庭推總
    會議決議(二)，94年度台上字第1017號判決意旨參照）。查員
    警於96年5月25日6時55分許，在臺南縣後壁鄉後壁村333號
    共犯林百祿租屋處，查獲供附表二Ｃ編號1及3、Ｌ所示販賣
    第二級毒品使用之林百祿所有之0000000000號行動電話1具
    （含SIM卡1張），及海洛因9包（含袋毛重7.6公克，驗後淨
    重5.88公克）、甲基安非他命3包（含袋毛重9.6公克，驗後
    淨重7.63公克），及被告與林百祿如附表一、二所示販賣毒
    品所得即現金共計8萬6千元，雖經臺灣臺南地方法院檢察署
    檢察官以99年5月23日南檢治卯字第33821號、第33822號、
    第33823號扣押（沒收）物品處分命令，執行沒收銷燬及沒
    收完畢在案（見臺灣臺南地方法院檢察署97年度執字第1174
    號執行影印卷第17至19頁）。惟該扣案之海洛因、甲基安非
    他命，既係第一級、第二級毒品，而扣案之上開行動電話，
    為林百祿所有，供犯上開附表二各該編號所示之販賣第二級
    毒品所用之物；另扣案之現金則分別為被告本件販賣海洛因
    、甲基安非他命之所得，與被告被訴之本案非全然無關，揆
    之上開規定及說明，仍應於本件就扣案之海洛因、甲基安非
    他命諭知沒收銷燬，扣案之上開行動電話、販毒所得，則應
    於被告所犯附表一、二所示相關各罪為沒收之諭知，原審未
    分別為沒收銷燬、沒收之諭知，顯有未當。原判決附表二
    Ｍ編號2、4交易聯絡電話欄記載「陳舒婷係以行動電話與
    0000000000號電話聯絡交易毒品」，惟原審於上開編號所犯
    罪名及刑責欄諭知沒收之行動電話則為「0000000000號」行
    動電話，致與交易聯絡電話欄所載不符，亦有疏失。未扣
    案之0000000000號、0000000000號行動電話各一具（含SIM
    卡各1張），雖為被告與林百祿持用與購毒者聯絡交易海洛
    因或甲基安非他命，但查無証據足証該二具行動電話（含
    SIM卡各1張），係屬被告或林百祿所有之物，尚不得諭知沒
    收，原審於被告所犯附表一A、B、C、D、E、F、G、H（購毒
    者曾福仁部分）、I、J、H（追加起訴葉安植部分），附表
    二A、B、C編號2、D、E、F、G、H、I、J、K、M、N、O、P分
    別為沒收之諭知，亦有不當。被告上訴意旨，以其坦承犯罪
    ，犯後態度良好，原判決應依毒品危害防制條第17條第2項
    、刑法第59條可遞減輕其刑，並斟酌刑法第57條規定，再減
    輕其刑等情，指摘原判決不當。然原判決已審酌刑法第57條
    各款規定，並依上開規定遞減輕其刑，被告上訴並無理由。
    惟原判決既有上開可議之處，即屬無可維持，應由本院將原
    判決關於有罪部分予以撤銷改判。
  (二)爰審酌被告不思循正途賺取金錢，意圖牟利而販賣第一級及
    第二級毒品之犯罪動機、目的，販賣次數非少，造成毒品擴
    散而戕害國人身心健康，其犯罪之手段及所生之危害，然念
    其犯後均坦承犯行，對所為犯行深表悔意，犯後態度堪稱良
    好等一切情狀，分別量處如附表一、二所示之刑，並定其應
    執行刑。
五、沒收部分：
  (一)扣案之第一級毒品海洛因9包（不含袋驗餘淨重五點八八公
    克）、第二級毒品甲基安非他命3包（不含袋驗餘淨重七點
    六三公克），經送驗結果確分屬第一級毒品海洛因、第二級
    毒品甲基安非他命（業經臺灣臺南地方法院檢察署檢察官以
    99年5月23日南檢治卯字第33822號、第33823號扣押（沒收
    ）物品處分命令，執行沒收銷燬完畢在案），有上開鑑定書
    、檢驗報告可按，且係供本件販賣毒品使用之物，依上開說
    明（最高法院最高法院65年度第5次刑庭庭推總會議決議(二)
    ，94年度台上字第1017號判決意旨參照），仍應分別於被告
    販賣第一級毒品、販賣第二級毒品之最後一次，即如附表一
    J編號2，附表二C編號3部分諭知沒收銷燬之，至於因鑑定而
    耗損部分，則無庸再予沒收銷燬。
  (二)扣案之現金8萬6千元，係被告與林百祿分別共同販賣附表一
    、二所示第一級毒品及第二級毒品所得之財物，業經被告供
    認在卷，應依毒品危害防制條例第19條第1項之規定，諭知
    與共犯林百祿連帶沒收（詳如附表一、二所犯罪名及刑責欄
    所示）。扣案之如附表二C編號1、3，附表二L所示之000000
    0000號行動電話一支（含SIM卡1張，業經臺灣臺南地方法院
    檢察署以以99年5月23日南檢治卯字第33821號扣押（沒收）
    物品處分命令，執行沒收銷燬及沒收完畢在案），為林百祿
    所有，供犯上開各該附表編號所示之販賣第二級毒品罪聯絡
    之用，亦為証人即共同正犯林百祿供認在卷，且依上開說明
    （最高法院65年度第5次刑庭庭推總會議決議(二)，94年度台
    上字第1017號判決意旨參照），亦應依毒品危害防制條例第
    19條第1項之規定宣告沒收；未扣案之如附表一A、B、C編號
    1、2、4-7、9-12、D、E、F、G、H（購毒者曾福仁部分）、
    I編號1-2、J、H（追加起訴葉安植部分），附表二B、F、I
    、J、K、M編號1、3、5-11、N、O、P所示之0000000000號行
    動電話1具（含SIM1張）；未扣案之如附表一C編號3、8、I
    編號3，附表二A、C編號2、D、E、G、H、M編號2、4所示之
    0000000000號行動電話手機1具（含SIM1張），雖供作被告
    與林百祿共同販賣上開附表各編號所示之第一級、第二級毒
    品之用，但查無証據足証係屬被告或林百祿所有，爰不另為
    沒收之諭知
  (三)包裝前開海洛因、甲基安非他命所使用之包裝袋共計12個（
    海洛因包裝袋9個，甲基安非他命包裝袋3個），係林百祿所
    有，用於包裹毒品，以防止其裸露、逸出、潮濕，便於攜帶
    、持有、販賣毒品，非屬毒品危害防制條例第2條所稱之第1
    、2級毒品，然因係包裝上開第一級毒品海洛因及第二級毒
    品甲基安非他命，且經鑑定機關就之與毒品分別鑑析其重量
    ，有前開法務部鑑定通知書、高雄醫學大學檢驗報告以及扣
    押物品清單可憑，可見該包裝袋與毒品，並無不可析離之關
    係，不能視為毒品之一部分，但因上開物品均係供被告販賣
    海洛因、甲基安非他命，包裝便於攜帶之物，亦應依毒品危
    害防制條例第19條第1項之規定宣告沒收之。
據上論斷，應依刑事訴訟法第369條第1項前段、第364條、第299
條第1項前段、現行有效之毒品危害防制條例第4條第1、2項、第
17條第2項、第18條第1項前段、第19條第1項，刑法第11條前段
、第2條第1項後段、第28條、第59條、第51條第5款，判決如主
文。
本案經檢察官林炎昇到庭執行職務。
中    華    民    國   100    年    10    月    18    日
                  刑事第四庭    審判長法  官  吳志誠
                                      法  官  彭喜有
                                      法  官  陳珍如
以上正本證明與原本無異。
如不服本判決應於收受送達後10日內向本院提出上訴書狀，其未
敘述上訴理由者，並得於提起上訴後10日內向本院補提理由書（
均須按他造當事人之人數附繕本）「切勿逕送上級法院」。
                                      書記官  劉清洪
中    華    民    國   100    年    10    月    24    日
附錄本案論罪科刑法條全文：
毒品危害防制條例第4條第1項：
製造、運輸、販賣第一級毒品者，處死刑或無期徒刑；處無期徒
刑者，得併科新臺幣2千萬元以下罰金。
毒品危害防制條例第4條第2項：
製造、運輸、販賣第二級毒品者，處無期徒刑或7年以上有期徒
刑，得併科新臺幣1千萬元以下罰金。
附表一（販賣海洛因）：
Ａ、購毒者：王嘉宏
┌─┬──────┬────────┬───────┬────┬─────────────┐
│編│交易時間    │交易地點        │交易聯絡通話  │販賣價格│所犯罪名及刑責            │
│號│            │                │              │(新臺幣)│                          │
├─┼──────┼────────┼───────┼────┼─────────────┤
│１│96年5月4日13│臺南縣後壁鄉某路│王嘉宏以092604│500元   │劉明禮共同販賣第一級毒品，│
│  │時23分18秒許│旁雞舍          │8011號行動電話│        │處有期徒刑柒年柒月，扣案之│
│  │後同日某時  │                │，與林百祿持用│        │販賣毒品所得新台幣伍佰元與│
│  │            │                │之0000000000號│        │林百祿連帶沒收之。        │
│  │            │                │行動電話於96年│        │                          │
│  │            │                │5月4日13時23分│        │                          │
│  │            │                │18秒聯絡（譯文│        │                          │
│  │            │                │見警卷297頁） │        │                          │
│  │            │                │，再由被告依林│        │                          │
│  │            │                │百祿指示，攜帶│        │                          │
│  │            │                │海洛因至交易地│        │                          │
│  │            │                │點，交與王嘉宏│        │                          │
│  │            │                │，並向之收取價│        │                          │
│  │            │                │金後，再交與林│        │                          │
│  │            │                │百祿。        │        │                          │
├─┼──────┼────────┼───────┼────┼─────────────┤
│２│96年5月7日10│臺南縣後壁鄉某路│王嘉宏以092604│500元   │劉明禮共同販賣第一級毒品，│
│  │時33分56秒許│旁雞舍          │8011號行動電話│        │處有期徒刑柒年柒月，扣案之│
│  │後同日某時  │                │，與林百祿持用│        │販賣毒品所得新台幣伍佰元與│
│  │            │                │之0000000000號│        │林百祿連帶沒收之。        │
│  │            │                │行動電話於96年│        │                          │
│  │            │                │5月7日10時33分│        │                          │
│  │            │                │56秒聯絡（譯文│        │                          │
│  │            │                │見警卷325頁） │        │                          │
│  │            │                │，林百祿即指示│        │                          │
│  │            │                │被告攜帶海洛因│        │                          │
│  │            │                │至交易地點，將│        │                          │
│  │            │                │海洛因交與王嘉│        │                          │
│  │            │                │宏，並向之收取│        │                          │
│  │            │                │價金後，再交與│        │                          │
│  │            │                │林百祿。      │        │                          │
├─┼──────┼────────┼───────┼────┼─────────────┤
│３│96年5月8日8 │臺南縣後壁鄉某路│王嘉宏以092604│500元   │劉明禮共同販賣第一級毒品，│
│  │時18分許後同│旁雞舍          │8011號行動電話│        │處有期徒刑柒年柒月，扣案之│
│  │日某時      │                │，與林百祿持用│        │販賣毒品所得新台幣伍佰元與│
│  │            │                │之0000000000行│        │林百祿連帶沒收之。        │
│  │            │                │動電話於96年5 │        │                          │
│  │            │                │月8日8時3分54 │        │                          │
│  │            │                │秒、同日8時18 │        │                          │
│  │            │                │分0秒聯絡（譯 │        │                          │
│  │            │                │文見警卷317、 │        │                          │
│  │            │                │318頁），再由 │        │                          │
│  │            │                │被告依林百祿指│        │                          │
│  │            │                │示，攜帶海洛因│        │                          │
│  │            │                │至交易地點，將│        │                          │
│  │            │                │海洛因交與王嘉│        │                          │
│  │            │                │宏，並向之收取│        │                          │
│  │            │                │價金後，再交與│        │                          │
│  │            │                │林百祿。      │        │                          │
├─┼──────┼────────┼───────┼────┼─────────────┤
│４│96年5月9日8 │白河鎮運達利保齡│王嘉宏以06-680│500元   │劉明禮共同販賣第一級毒品，│
│  │時8分56秒許 │球館或臺南縣後壁│3109號電話，與│        │處有期徒刑柒年柒月，扣案之│
│  │後同日某時  │鄉某路旁雞舍    │林百祿持用之09│        │販賣毒品所得新台幣伍佰元與│
│  │            │                │00000000號行動│        │林百祿連帶沒收之。        │
│  │            │                │電話於96年5月9│        │                          │
│  │            │                │日8時8分56秒聯│        │                          │
│  │            │                │絡（譯文見警卷│        │                          │
│  │            │                │334頁），再由 │        │                          │
│  │            │                │被告依林百祿指│        │                          │
│  │            │                │示，攜帶海洛因│        │                          │
│  │            │                │至交易地點，將│        │                          │
│  │            │                │海洛因交與王嘉│        │                          │
│  │            │                │宏，並向之收取│        │                          │
│  │            │                │價金後，再交與│        │                          │
│  │            │                │林百祿。      │        │                          │
├─┼──────┼────────┼───────┼────┼─────────────┤
│５│96年5月13日 │白河鎮運達利保齡│王嘉宏以06-680│500元   │劉明禮共同販賣第一級毒品，│
│  │10時30分57秒│球館            │3109號電話，與│        │處有期徒刑柒年柒月，扣案之│
│  │許後同日某時│                │林百祿持用之09│        │販賣毒品所得新台幣伍佰元與│
│  │            │                │00000000號行動│        │林百祿連帶沒收之。        │
│  │            │                │電話於96年5月 │        │                          │
│  │            │                │13日10時30分57│        │                          │
│  │            │                │秒聯絡（譯文見│        │                          │
│  │            │                │警卷389頁）， │        │                          │
│  │            │                │再由被告依林百│        │                          │
│  │            │                │祿指示，攜帶海│        │                          │
│  │            │                │洛因至交易地點│        │                          │
│  │            │                │，將海洛因交與│        │                          │
│  │            │                │王嘉宏，並向之│        │                          │
│  │            │                │收取價金後，再│        │                          │
│  │            │                │交與林百祿。  │        │                          │
├─┼──────┼────────┼───────┼────┼─────────────┤
│６│96年5月20日 │白河鎮運達利保齡│王嘉宏以092604│1000元  │劉明禮共同販賣第一級毒品，│
│  │17時40分24秒│球館            │8011號行動電話│        │處有期徒刑捌年壹月，扣案之│
│  │許後同日某時│                │，與林百祿持用│        │販賣毒品所得新台幣壹仟元與│
│  │            │                │之0000000000號│        │林百祿連帶沒收之。        │
│  │            │                │行動電話於96年│        │                          │
│  │            │                │5月20日17時24 │        │                          │
│  │            │                │分34秒、同日17│        │                          │
│  │            │                │時40分24秒聯絡│        │                          │
│  │            │                │（譯文見警卷45│        │                          │
│  │            │                │2、454頁），再│        │                          │
│  │            │                │由被告依林百祿│        │                          │
│  │            │                │指示，攜帶海洛│        │                          │
│  │            │                │因至交易地點，│        │                          │
│  │            │                │將海洛因交與王│        │                          │
│  │            │                │嘉宏，並向之收│        │                          │
│  │            │                │取價金後，再交│        │                          │
│  │            │                │與林百祿。    │        │                          │
└─┴──────┴────────┴───────┴────┴─────────────┘
Ｂ、購毒者：陳大竹
┌─┬──────┬────────┬───────┬────┬─────────────┐
│編│交易時間    │交易地點        │交易聯絡通話  │販賣價格│所犯罪名及刑責            │
│號│            │                │              │(新臺幣)│                          │
├─┼──────┼────────┼───────┼────┼─────────────┤
│１│96年5月7日9 │臺南縣白河鎮嘉南│陳大竹以06-687│2000元  │劉明禮共同販賣第一級毒品，│
│  │時49分53秒許│大圳旁          │1730號電話與林│        │處有期徒刑捌年柒月，扣案之│
│  │（檢察官當庭│                │百祿持用之0955│        │販賣毒品所得新台幣貳仟元與│
│  │更正，見原審│                │807812號行動電│        │林百祿連帶沒收之。        │
│  │卷第129頁） │                │話於96年5月7日│        │                          │
│  │後同日某時  │                │6時38分59秒， │        │                          │
│  │            │                │以及陳大竹以  │        │                          │
│  │            │                │00-0000000號電│        │                          │
│  │            │                │電話與林百祿持│        │                          │
│  │            │                │用之0000000000│        │                          │
│  │            │                │號行動電話於同│        │                          │
│  │            │                │日9時49分53秒 │        │                          │
│  │            │                │聯絡（譯文見警│        │                          │
│  │            │                │卷320、324頁）│        │                          │
│  │            │                │，再由被告依林│        │                          │
│  │            │                │百祿指示，攜帶│        │                          │
│  │            │                │海洛因至交易地│        │                          │
│  │            │                │點，將海洛因交│        │                          │
│  │            │                │與陳大竹，並向│        │                          │
│  │            │                │之收取價金後，│        │                          │
│  │            │                │再交與林百祿。│        │                          │
├─┼──────┼────────┼───────┼────┼─────────────┤
│２│96年5月8日7 │臺南縣白河鎮嘉南│陳大竹以06-685│2000元  │劉明禮共同販賣第一級毒品，│
│  │時49分9秒許 │大圳旁          │4437號電話與林│        │處有期徒刑捌年柒月，扣案之│
│  │後同日某時  │                │百祿持用之0955│        │販賣毒品所得新台幣貳仟元與│
│  │            │                │807812號行動電│        │林百祿連帶沒收之。        │
│  │            │                │話於96年5月8日│        │                          │
│  │            │                │7時49分9秒聯絡│        │                          │
│  │            │                │（譯文見警卷  │        │                          │
│  │            │                │317頁），再由 │        │                          │
│  │            │                │被告依林百祿指│        │                          │
│  │            │                │示，攜帶海洛因│        │                          │
│  │            │                │至交易地點，將│        │                          │
│  │            │                │海洛因交與陳大│        │                          │
│  │            │                │竹，並向之收取│        │                          │
│  │            │                │價金後，再交與│        │                          │
│  │            │                │林百祿。      │        │                          │
├─┼──────┼────────┼───────┼────┼─────────────┤
│３│96年5月9日13│臺南縣白河鎮嘉南│陳大竹以06-685│2000元  │劉明禮共同販賣第一級毒品，│
│  │時16分50秒許│大圳旁          │6442號電話與林│        │處有期徒刑捌年柒月，扣案之│
│  │後同日某時  │                │百祿持用之0955│        │販賣毒品所得新台幣貳仟元與│
│  │            │                │807812號行動電│        │林百祿連帶沒收之。        │
│  │            │                │話於96年5月9日│        │                          │
│  │            │                │13時16分50秒聯│        │                          │
│  │            │                │絡（譯文見警卷│        │                          │
│  │            │                │336頁），再由 │        │                          │
│  │            │                │被告依林百祿指│        │                          │
│  │            │                │示，攜帶海洛因│        │                          │
│  │            │                │至交易地點，將│        │                          │
│  │            │                │海洛因交與陳大│        │                          │
│  │            │                │竹，並向之收取│        │                          │
│  │            │                │價金後，再交與│        │                          │
│  │            │                │林百祿。      │        │                          │
├─┼──────┼────────┼───────┼────┼─────────────┤
│４│96年5月10日 │臺南縣白河鎮嘉南│陳大竹以06-687│2000元  │劉明禮共同販賣第一級毒品，│
│  │7時30分20秒 │大圳旁          │2497號電話與被│        │處有期徒刑捌年柒月，扣案之│
│  │許（檢察官當│                │告持用之095580│        │販賣毒品所得新台幣貳仟元與│
│  │庭更正，見本│                │7812號行動電話│        │林百祿連帶沒收之。        │
│  │案審卷122頁 │                │於96年5月10日7│        │                          │
│  │）後同日某時│                │時30分20秒聯絡│        │                          │
│  │            │                │（譯文見警卷  │        │                          │
│  │            │                │339頁），再由 │        │                          │
│  │            │                │被告攜帶林百祿│        │                          │
│  │            │                │提供之海洛因至│        │                          │
│  │            │                │交易地點，將海│        │                          │
│  │            │                │洛因交與陳大竹│        │                          │
│  │            │                │，並向之收取價│        │                          │
│  │            │                │金後，再交與林│        │                          │
│  │            │                │百祿。        │        │                          │
├─┼──────┼────────┼───────┼────┼─────────────┤
│５│96年5月12日6│臺南縣白河鎮嘉南│陳大竹以06-687│2000元  │劉明禮共同販賣第一級毒品，│
│  │時11分7秒許 │大圳旁          │1730號電話與林│        │處有期徒刑捌年柒月，扣案之│
│  │後同日某時  │                │百祿持用之0955│        │販賣毒品所得新台幣貳仟元與│
│  │            │                │807812號行動電│        │林百祿連帶沒收之。        │
│  │            │                │話於96年5月12 │        │                          │
│  │            │                │日6時11分7秒聯│        │                          │
│  │            │                │絡（譯文見警卷│        │                          │
│  │            │                │360頁），再由 │        │                          │
│  │            │                │被告依林百祿指│        │                          │
│  │            │                │示，攜帶海洛因│        │                          │
│  │            │                │至交易地點，將│        │                          │
│  │            │                │海洛因交與陳大│        │                          │
│  │            │                │竹，並向之收取│        │                          │
│  │            │                │價金後，再交與│        │                          │
│  │            │                │林百祿。      │        │                          │
├─┼──────┼────────┼───────┼────┼─────────────┤
│６│96年5月12日7│臺南縣白河鎮嘉南│陳大竹以06-687│2000元  │劉明禮共同販賣第一級毒品，│
│  │時11分15秒許│大圳旁          │1730號電話與林│        │處有期徒刑捌年柒月，扣案之│
│  │後同日某時  │                │百祿持用之0955│        │販賣毒品所得新台幣貳仟元與│
│  │            │                │807812號行動電│        │林百祿連帶沒收之。        │
│  │            │                │話於96年5月12 │        │                          │
│  │            │                │日7時11分15秒 │        │                          │
│  │            │                │聯絡（譯文見警│        │                          │
│  │            │                │卷361頁），再 │        │                          │
│  │            │                │由被告依林百祿│        │                          │
│  │            │                │指示，攜帶海洛│        │                          │
│  │            │                │因至交易地點，│        │                          │
│  │            │                │將海洛因交與陳│        │                          │
│  │            │                │大竹，並向之收│        │                          │
│  │            │                │取價金後，再交│        │                          │
│  │            │                │與林百祿。    │        │                          │
├─┼──────┼────────┼───────┼────┼─────────────┤
│７│96年5月13日1│臺南縣白河鎮嘉南│陳大竹以06-685│2000元  │劉明禮共同販賣第一級毒品，│
│  │0時29分53秒 │大圳旁          │6442號電話與林│        │處有期徒刑捌年柒月，扣案之│
│  │許後同日某時│                │百祿持用之0955│        │販賣毒品所得新台幣貳仟元與│
│  │            │                │807812號行動電│        │林百祿連帶沒收之。        │
│  │            │                │話於96年5月13 │        │                          │
│  │            │                │日10時29分53秒│        │                          │
│  │            │                │聯絡（譯文見警│        │                          │
│  │            │                │卷389頁），再 │        │                          │
│  │            │                │由被告依林百祿│        │                          │
│  │            │                │指示，攜帶海洛│        │                          │
│  │            │                │因至交易地點，│        │                          │
│  │            │                │將海洛因交與陳│        │                          │
│  │            │                │大竹，並向之收│        │                          │
│  │            │                │取價金後，再交│        │                          │
│  │            │                │與林百祿。    │        │                          │
└─┴──────┴────────┴───────┴────┴─────────────┘
Ｃ、購毒者：陳重安
┌─┬──────┬────────┬───────┬────┬─────────────┐
│編│交易時間    │交易地點        │交易聯絡通話  │販賣價格│所犯罪名及刑責            │
│號│            │                │              │(新臺幣)│                          │
├─┼──────┼────────┼───────┼────┼─────────────┤
│１│96年5月4日13│臺南縣後壁鄉172 │陳重安以098919│1000元  │劉明禮共同販賣第一級毒品，│
│  │時5分48秒許 │甲線路旁雞舍    │8587號行動電話│        │處有期徒刑捌年壹月，扣案之│
│  │（檢察官當庭│                │與林百祿持用之│        │販賣毒品所得新台幣壹仟元與│
│  │更正，見原審│                │0000000000號行│        │林百祿連帶沒收之。        │
│  │卷第129頁） │                │動電話於96年5 │        │                          │
│  │後同日某時  │                │月4日9時52分41│        │                          │
│  │            │                │秒、同日13時05│        │                          │
│  │            │                │分48秒聯絡（譯│        │                          │
│  │            │                │文見警卷294、 │        │                          │
│  │            │                │297頁），再由 │        │                          │
│  │            │                │被告依林百祿指│        │                          │
│  │            │                │示，攜帶海洛因│        │                          │
│  │            │                │至交易地點，將│        │                          │
│  │            │                │海洛因交與陳重│        │                          │
│  │            │                │安，並向之收取│        │                          │
│  │            │                │價金後，再交與│        │                          │
│  │            │                │林百祿。      │        │                          │
├─┼──────┼────────┼───────┼────┼─────────────┤
│２│96年5月9日12│臺南縣後壁鄉172 │陳重安以098919│1000元  │劉明禮共同販賣第一級毒品，│
│  │時33分27秒許│甲線路旁雞舍    │8587號行動電話│        │處有期徒刑捌年壹月，扣案之│
│  │後同日某時  │                │與林百祿持用之│        │販賣毒品所得新台幣壹仟元與│
│  │            │                │0000000000號行│        │林百祿連帶沒收之。        │
│  │            │                │動電話於96年5 │        │                          │
│  │            │                │月9日12時33分 │        │                          │
│  │            │                │27秒聯絡（譯文│        │                          │
│  │            │                │見警卷336頁） │        │                          │
│  │            │                │，再由被告依林│        │                          │
│  │            │                │百祿指示，攜帶│        │                          │
│  │            │                │海洛因至交易地│        │                          │
│  │            │                │點，將海洛因交│        │                          │
│  │            │                │與陳重安，並向│        │                          │
│  │            │                │之收取價金後，│        │                          │
│  │            │                │再交與林百祿。│        │                          │
├─┼──────┼────────┼───────┼────┼─────────────┤
│３│96年5月9日18│臺南縣後壁鄉172 │陳重安以098919│1000元  │劉明禮共同販賣第一級毒品，│
│  │時0分26秒許 │甲線路旁雞舍    │8587號行動電話│        │處有期徒刑捌年壹月，扣案之│
│  │後同日某時  │                │與林百祿持用之│        │販賣毒品所得新台幣壹仟元與│
│  │            │                │0000000000號行│        │林百祿連帶沒收之。        │
│  │            │                │動電話於96年5 │        │                          │
│  │            │                │月9日18時0分26│        │                          │
│  │            │                │秒聯絡（譯文見│        │                          │
│  │            │                │警卷337頁）， │        │                          │
│  │            │                │再由被告依林百│        │                          │
│  │            │                │祿指示，攜帶海│        │                          │
│  │            │                │洛因至交易地點│        │                          │
│  │            │                │，將海洛因交與│        │                          │
│  │            │                │陳重安，並向之│        │                          │
│  │            │                │收取價金後，再│        │                          │
│  │            │                │交與林百祿。  │        │                          │
├─┼──────┼────────┼───────┼────┼─────────────┤
│４│96年5月10日 │臺南縣後壁鄉172 │陳重安以098919│1000元  │劉明禮共同販賣第一級毒品，│
│  │10時38分38秒│甲線路旁雞舍    │8587號行動電話│        │處有期徒刑捌年壹月，扣案之│
│  │許後同日某時│                │與被告持用之09│        │販賣毒品所得新台幣壹仟元與│
│  │            │                │00000000號行動│        │林百祿連帶沒收之。        │
│  │            │                │電話於96年5月 │        │                          │
│  │            │                │10日10時38分38│        │                          │
│  │            │                │秒聯絡（譯文見│        │                          │
│  │            │                │警卷341頁）， │        │                          │
│  │            │                │再由被告攜帶林│        │                          │
│  │            │                │百祿提供之海洛│        │                          │
│  │            │                │因至交易地點，│        │                          │
│  │            │                │將海洛因交與陳│        │                          │
│  │            │                │重安，並向之收│        │                          │
│  │            │                │取價金後，再交│        │                          │
│  │            │                │與林百祿。    │        │                          │
├─┼──────┼────────┼───────┼────┼─────────────┤
│５│96年5月11日 │臺南縣後壁鄉172 │陳重安以098919│1000元  │劉明禮共同販賣第一級毒品，│
│  │11時2分7秒許│甲線路旁雞舍    │8587號行動電話│        │處有期徒刑捌年壹月，扣案之│
│  │後同日某時  │                │與林百祿持用之│        │販賣毒品所得新台幣壹仟元與│
│  │            │                │0000000000號行│        │林百祿連帶沒收之。        │
│  │            │                │動電話於96年5 │        │                          │
│  │            │                │月11日11時2分7│        │                          │
│  │            │                │秒聯絡（譯文見│        │                          │
│  │            │                │警卷353頁）， │        │                          │
│  │            │                │再由被告依林百│        │                          │
│  │            │                │祿指示，攜帶海│        │                          │
│  │            │                │洛因至交易地點│        │                          │
│  │            │                │，將海洛因交與│        │                          │
│  │            │                │陳重安，並向之│        │                          │
│  │            │                │收取價金後，再│        │                          │
│  │            │                │交與林百祿。  │        │                          │
├─┼──────┼────────┼───────┼────┼─────────────┤
│６│96年5月12日 │臺南縣後壁鄉172 │陳重安以098919│1000元  │劉明禮共同販賣第一級毒品，│
│  │9時6分2秒許 │甲線路旁雞舍    │8587號行動電話│        │處有期徒刑捌年壹月，扣案之│
│  │後同日某時  │                │與林百祿持用之│        │販賣毒品所得新台幣壹仟元與│
│  │            │                │0000000000號行│        │林百祿連帶沒收之。        │
│  │            │                │動電話於96年5 │        │                          │
│  │            │                │月12日9時6分2 │        │                          │
│  │            │                │秒聯絡（譯文見│        │                          │
│  │            │                │警卷364頁）， │        │                          │
│  │            │                │再由被告依林百│        │                          │
│  │            │                │祿指示，攜帶海│        │                          │
│  │            │                │洛因至交易地點│        │                          │
│  │            │                │，將海洛因交與│        │                          │
│  │            │                │陳重安，並向之│        │                          │
│  │            │                │收取價金後，再│        │                          │
│  │            │                │交與林百祿。  │        │                          │
├─┼──────┼────────┼───────┼────┼─────────────┤
│７│96年5月13日 │臺南縣後壁鄉172 │陳重安以098919│1000元  │劉明禮共同販賣第一級毒品，│
│  │10時55分16秒│甲線路旁雞舍    │8587號行動電話│        │處有期徒刑捌年壹月，扣案之│
│  │許（檢察官當│                │與被告、林百祿│        │販賣毒品所得新台幣壹仟元與│
│  │庭更正，見原│                │持用之00000000│        │林百祿連帶沒收之。        │
│  │審卷第129頁 │                │12號行動電話於│        │                          │
│  │）後同日某時│                │96年5月13日8時│        │                          │
│  │            │                │11分5秒、同日8│        │                          │
│  │            │                │時59分16秒、同│        │                          │
│  │            │                │日10時55分16  │        │                          │
│  │            │                │秒聯絡（譯文見│        │                          │
│  │            │                │警卷385、386、│        │                          │
│  │            │                │390頁），再由 │        │                          │
│  │            │                │被告依林百祿指│        │                          │
│  │            │                │示，攜帶海洛因│        │                          │
│  │            │                │至交易地點，將│        │                          │
│  │            │                │海洛因交與陳重│        │                          │
│  │            │                │安，並向之收取│        │                          │
│  │            │                │價金後，再交與│        │                          │
│  │            │                │林百祿。      │        │                          │
├─┼──────┼────────┼───────┼────┼─────────────┤
│８│96年5月13日1│臺南縣後壁鄉172 │陳重安以098919│1000元  │劉明禮共同販賣第一級毒品，│
│  │8時43分45秒 │甲線路旁雞舍    │8587號行動電話│        │處有期徒刑捌年壹月，扣案之│
│  │許後同日某時│                │與林百祿持用之│        │販賣毒品所得新台幣壹仟元與│
│  │            │                │0000000000號行│        │林百祿連帶沒收之。        │
│  │            │                │動電話於96年5 │        │                          │
│  │            │                │月13日18時43分│        │                          │
│  │            │                │45秒聯絡（譯文│        │                          │
│  │            │                │見警卷410頁） │        │                          │
│  │            │                │，再由被告依林│        │                          │
│  │            │                │百祿指示，攜帶│        │                          │
│  │            │                │海洛因至交易地│        │                          │
│  │            │                │點，將海洛因交│        │                          │
│  │            │                │與陳重安，並向│        │                          │
│  │            │                │之收取價金後，│        │                          │
│  │            │                │再交與林百祿。│        │                          │
├─┼──────┼────────┼───────┼────┼─────────────┤
│９│96年5月14日1│臺南縣後壁鄉172 │陳重安以098919│1000元  │劉明禮共同販賣第一級毒品，│
│  │0時34分7秒許│甲線路旁雞舍    │8587號行動電話│        │處有期徒刑捌年壹月，扣案之│
│  │（檢察官當庭│                │與林百祿持用之│        │販賣毒品所得新台幣壹仟元與│
│  │更正，見原審│                │0000000000號行│        │林百祿連帶沒收之。        │
│  │卷第129頁） │                │動電話於96年5 │        │                          │
│  │後同日某時  │                │月14日9時59分 │        │                          │
│  │            │                │26秒、同日10時│        │                          │
│  │            │                │34分7秒聯絡（ │        │                          │
│  │            │                │譯文見警卷412 │        │                          │
│  │            │                │、414頁），再 │        │                          │
│  │            │                │由被告依林百祿│        │                          │
│  │            │                │指示，攜帶海洛│        │                          │
│  │            │                │因至交易地點，│        │                          │
│  │            │                │將海洛因交與陳│        │                          │
│  │            │                │重安，並向之收│        │                          │
│  │            │                │取價金後，再交│        │                          │
│  │            │                │與林百祿。    │        │                          │
├─┼──────┼────────┼───────┼────┼─────────────┤
│１０│96年5月15日8│臺南縣後壁鄉172 │陳重安以098919│1000元  │劉明禮共同販賣第一級毒品，│
│  │時38分17秒許│甲線路旁雞舍或臺│8587號行動電話│        │處有期徒刑捌年壹月，扣案之│
│  │後同日某時  │南縣後壁鄉172甲 │與林百祿持用之│        │販賣毒品所得新台幣壹仟元與│
│  │            │線水圳旁        │0000000000號行│        │林百祿連帶沒收之。        │
│  │            │                │動電話於96年5 │        │                          │
│  │            │                │月15日8時38分 │        │                          │
│  │            │                │17秒聯絡（譯文│        │                          │
│  │            │                │見警卷420頁） │        │                          │
│  │            │                │，再由被告依林│        │                          │
│  │            │                │百祿指示，攜帶│        │                          │
│  │            │                │海洛因至交易地│        │                          │
│  │            │                │點，將海洛因交│        │                          │
│  │            │                │與陳重安，並向│        │                          │
│  │            │                │之收取價金後，│        │                          │
│  │            │                │再交與林百祿。│        │                          │
├─┼──────┼────────┼───────┼────┼─────────────┤
││96年5月16日8│臺南縣後壁鄉172 │陳重安以098919│1000元  │劉明禮共同販賣第一級毒品，│
│  │時21分26秒許│甲線路旁雞舍或臺│8587號行動電話│        │處有期徒刑捌年壹月，扣案之│
│  │後同日某時  │南縣後壁鄉172甲 │與林百祿持用之│        │販賣毒品所得新台幣壹仟元與│
│  │            │線水圳旁        │0000000000號行│        │林百祿連帶沒收之。        │
│  │            │                │動電話於96年5 │        │                          │
│  │            │                │月16日8時21分 │        │                          │
│  │            │                │26秒聯絡（譯文│        │                          │
│  │            │                │見警卷429頁） │        │                          │
│  │            │                │，再由被告依林│        │                          │
│  │            │                │百祿指示，攜帶│        │                          │
│  │            │                │海洛因至交易地│        │                          │
│  │            │                │點，將海洛因交│        │                          │
│  │            │                │與陳重安，並向│        │                          │
│  │            │                │之收取價金後，│        │                          │
│  │            │                │再交與林百祿。│        │                          │
├─┼──────┼────────┼───────┼────┼─────────────┤
││96年5月21日8│臺南縣後壁鄉172 │陳重安以098919│1000元  │劉明禮共同販賣第一級毒品，│
│  │時4分53秒許 │甲線路旁雞舍或臺│8587號行動電話│        │處有期徒刑捌年壹月，扣案之│
│  │後同日某時  │南縣後壁鄉172甲 │與被告持用之09│        │販賣毒品所得新台幣壹仟元與│
│  │            │線水圳旁        │00000000號行動│        │林百祿連帶沒收之。        │
│  │            │                │電話於96年5月 │        │                          │
│  │            │                │21日8時4分53秒│        │                          │
│  │            │                │聯絡（譯文見警│        │                          │
│  │            │                │卷457頁），再 │        │                          │
│  │            │                │由被告攜帶林百│        │                          │
│  │            │                │祿提供之海洛因│        │                          │
│  │            │                │至交易地點，將│        │                          │
│  │            │                │海洛因交與陳重│        │                          │
│  │            │                │安，並向之收取│        │                          │
│  │            │                │價金後，再交與│        │                          │
│  │            │                │林百祿。      │        │                          │
└─┴──────┴────────┴───────┴────┴─────────────┘
Ｄ、購毒者：蘇銘山
┌─┬──────┬────────┬───────┬────┬─────────────┐
│編│交易時間    │交易地點        │交易聯絡電話  │販賣價格│所犯罪名及刑責            │
│號│            │                │              │(新臺幣)│                          │
├─┼──────┼────────┼───────┼────┼─────────────┤
│１│96年5月4日10│臺南縣後壁鄉某產│蘇銘山以091809│500元   │劉明禮共同販賣第一級毒品，│
│  │時30分59秒許│業道路旁        │6561號行動電話│        │處有期徒刑柒年柒月，扣案之│
│  │後同日某時  │                │與林百祿持用之│        │販賣毒品所得新台幣伍佰元與│
│  │            │                │0000000000號行│        │林百祿連帶沒收之。        │
│  │            │                │動電話於96年5 │        │                          │
│  │            │                │月4日10時30分 │        │                          │
│  │            │                │59秒聯絡（譯文│        │                          │
│  │            │                │見警卷295頁） │        │                          │
│  │            │                │，再由被告依林│        │                          │
│  │            │                │百祿指示，攜帶│        │                          │
│  │            │                │海洛因至交易地│        │                          │
│  │            │                │點，將海洛因交│        │                          │
│  │            │                │與蘇銘山，並向│        │                          │
│  │            │                │之收取價金後，│        │                          │
│  │            │                │再交與林百祿。│        │                          │
├─┼──────┼────────┼───────┼────┼─────────────┤
│２│96年5月7日7 │臺南縣後壁鄉某產│蘇銘山以091809│500元   │劉明禮共同販賣第一級毒品，│
│  │時45分49秒許│業道路旁        │6561號行動電話│        │處有期徒刑柒年柒月，扣案之│
│  │後同日某時  │                │與林百祿持用之│        │販賣毒品所得新台幣伍佰元與│
│  │            │                │0000000000號行│        │林百祿連帶沒收之。        │
│  │            │                │動電話於96年5 │        │                          │
│  │            │                │月7日7時45分49│        │                          │
│  │            │                │秒聯絡（譯文見│        │                          │
│  │            │                │警卷321頁）， │        │                          │
│  │            │                │再由被告依林百│        │                          │
│  │            │                │祿指示，攜帶海│        │                          │
│  │            │                │洛因至交易地點│        │                          │
│  │            │                │，將海洛因交與│        │                          │
│  │            │                │蘇銘山，並向之│        │                          │
│  │            │                │收取價金後，再│        │                          │
│  │            │                │交與林百祿。  │        │                          │
├─┼──────┼────────┼───────┼────┼─────────────┤
│３│96年5月7日9 │臺南縣後壁鄉某產│蘇銘山以06-685│500元   │劉明禮共同販賣第一級毒品，│
│  │時54分16秒許│業道路旁        │0713號電話與林│        │處有期徒刑柒年柒月，扣案之│
│  │後同日某時  │                │百祿持用之0955│        │販賣毒品所得新台幣伍佰元與│
│  │            │                │807812號行動電│        │林百祿連帶沒收之。        │
│  │            │                │話於96年5月7日│        │                          │
│  │            │                │9時54分16秒聯 │        │                          │
│  │            │                │絡（譯文見警卷│        │                          │
│  │            │                │324頁），再由 │        │                          │
│  │            │                │被告依林百祿指│        │                          │
│  │            │                │示，攜帶海洛因│        │                          │
│  │            │                │至交易地點，將│        │                          │
│  │            │                │海洛因交與蘇銘│        │                          │
│  │            │                │山，並向之收取│        │                          │
│  │            │                │價金後，再交與│        │                          │
│  │            │                │林百祿。      │        │                          │
└─┴──────┴────────┴───────┴────┴─────────────┘
Ｅ、購毒者：張添益
┌─┬──────┬────────┬───────┬────┬─────────────┐
│編│交易時間    │交易地點        │交易聯絡電話  │販賣價格│所犯罪名及刑責            │
│號│            │                │              │(新臺幣)│                          │
├─┼──────┼────────┼───────┼────┼─────────────┤
│１│96年5月7日7 │臺南縣白河鎮老人│張添益以06-686│1000元（│劉明禮共同販賣第一級毒品，│
│  │時41分21秒許│會館前等處      │3575號電話與林│檢察官補│處有期徒刑捌年壹月，扣案之│
│  │後同日某時  │                │百祿持用之0955│充理由書│販賣毒品所得新台幣壹仟元與│
│  │            │                │807812號行動電│原載「70│林百祿連帶沒收之。        │
│  │            │                │話於96年5月7日│0元」， │                          │
│  │            │                │7時41分21秒聯 │於原審當│                          │
│  │            │                │絡（譯文見警卷│庭更正為│                          │
│  │            │                │320頁），再由 │1000元」│                          │
│  │            │                │被告依林百祿指│（見原審│                          │
│  │            │                │示，攜帶海洛因│審卷14 6│                          │
│  │            │                │至交易地點，將│頁）    │                          │
│  │            │                │海洛因交與張添│        │                          │
│  │            │                │益，並向之收取│        │                          │
│  │            │                │價金後，再交與│        │                          │
│  │            │                │林百祿。      │        │                          │
└─┴──────┴────────┴───────┴────┴─────────────┘
Ｆ、購毒者：張明譯
┌─┬──────┬────────┬───────┬────┬─────────────┐
│編│交易時間    │交易地點        │交易聯絡電話  │販賣價格│所犯罪名及刑責            │
│號│            │                │              │(新臺幣)│                          │
├─┼──────┼────────┼───────┼────┼─────────────┤
│１│96年5月14日9│臺南縣後壁鄉172 │張明譯以096061│1000元  │劉明禮共同販賣第一級毒品，│
│  │時22分24秒許│甲線嘉南大圳旁  │7107號行動電話│        │處有期徒刑捌年壹月，扣案之│
│  │（檢察官當庭│                │電話與林百祿持│        │販賣毒品所得新台幣壹仟元與│
│  │更正，見原審│                │用之0000000000│        │林百祿連帶沒收之。        │
│  │卷第123頁） │                │號行電動話於96│        │                          │
│  │後同日某時  │                │年5月14日9時22│        │                          │
│  │            │                │分24秒聯絡（譯│        │                          │
│  │            │                │文見警卷413頁 │        │                          │
│  │            │                │），再由被告依│        │                          │
│  │            │                │林百祿指示，攜│        │                          │
│  │            │                │帶海洛因至交易│        │                          │
│  │            │                │地點，將海洛因│        │                          │
│  │            │                │交與張明譯，並│        │                          │
│  │            │                │向之收取價金後│        │                          │
│  │            │                │，再交與林百祿│        │                          │
│  │            │                │。            │        │                          │
├─┼──────┼────────┼───────┼────┼─────────────┤
│２│96年5月16日1│臺南縣後壁鄉172 │張明譯以096061│1000元  │劉明禮共同販賣第一級毒品，│
│  │0時5分18秒許│甲線嘉南大圳旁  │7107號行動電話│        │處有期徒刑捌年壹月，扣案之│
│  │後同日某時  │                │與林百祿持用之│        │販賣毒品所得新台幣壹仟元與│
│  │            │                │0000000000號行│        │林百祿連帶沒收之。        │
│  │            │                │動電話於96年5 │        │                          │
│  │            │                │月16日10時5分 │        │                          │
│  │            │                │18秒聯絡（譯文│        │                          │
│  │            │                │見警卷429頁） │        │                          │
│  │            │                │，再由被告依林│        │                          │
│  │            │                │百祿指示，攜帶│        │                          │
│  │            │                │海洛因至交易地│        │                          │
│  │            │                │點，將海洛因交│        │                          │
│  │            │                │與張明譯，並向│        │                          │
│  │            │                │之收取價金後，│        │                          │
│  │            │                │再交與林百祿。│        │                          │
└─┴──────┴────────┴───────┴────┴─────────────┘
Ｇ、購毒者：何榮
┌─┬──────┬────────┬───────┬────┬─────────────┐
│編│交易時間    │交易地點        │交易聯絡電話  │販賣價格│所犯罪名及刑責            │
│號│            │                │              │(新臺幣)│                          │
├─┼──────┼────────┼───────┼────┼─────────────┤
│１│96年5月10日7│臺南縣後壁鄉某路│何榮以06-680│500元   │劉明禮共同販賣第一級毒品，│
│  │時46分43秒許│旁雞舍          │0094號電話與被│        │處有期徒刑柒年柒月，扣案之│
│  │後同日某時  │                │告持用之095580│        │販賣毒品所得新台幣伍佰元與│
│  │            │                │7812號行動電話│        │林百祿連帶沒收之。        │
│  │            │                │於96年5月10日7│        │                          │
│  │            │                │時46分43秒聯絡│        │                          │
│  │            │                │（譯文見警卷  │        │                          │
│  │            │                │340頁），再由 │        │                          │
│  │            │                │被告攜帶林百祿│        │                          │
│  │            │                │提供之海洛因至│        │                          │
│  │            │                │交易地點，將海│        │                          │
│  │            │                │洛因交與何榮│        │                          │
│  │            │                │，並向之收取價│        │                          │
│  │            │                │金後，再交與林│        │                          │
│  │            │                │百祿。        │        │                          │
└─┴──────┴────────┴───────┴────┴─────────────┘
Ｈ、購毒者：曾福仁
┌─┬──────┬────────┬───────┬────┬─────────────┐
│編│交易時間    │交易地點        │交易聯絡電話  │販賣價格│所犯罪名及刑責            │
│號│            │                │              │(新臺幣)│                          │
├─┼──────┼────────┼───────┼────┼─────────────┤
│１│96年5月10日7│臺南縣白河鎮砂石│曾福仁以093078│1000元  │劉明禮共同販賣第一級毒品，│
│  │時50分8秒許 │場旁、臺南縣後壁│3707號行動電話│        │處有期徒刑捌年壹月，扣案之│
│  │後同日某時  │鄉後壁國小前    │與被告持用之09│        │販賣毒品所得新台幣壹仟元與│
│  │            │                │00000000號行動│        │林百祿連帶沒收之。        │
│  │            │                │電話於96年5月 │        │                          │
│  │            │                │10日7時50分8秒│        │                          │
│  │            │                │聯絡（譯文見警│        │                          │
│  │            │                │卷340頁），再 │        │                          │
│  │            │                │由被告攜帶林百│        │                          │
│  │            │                │祿提供之海洛因│        │                          │
│  │            │                │至交易地點，將│        │                          │
│  │            │                │海洛因交與曾福│        │                          │
│  │            │                │仁，並向之收取│        │                          │
│  │            │                │價金後，再交與│        │                          │
│  │            │                │林百祿。      │        │                          │
└─┴──────┴────────┴───────┴────┴─────────────┘
Ｉ、購毒者：葉俊麟
┌─┬──────┬────────┬───────┬────┬─────────────┐
│編│交易時間    │交易地點        │交易聯絡電話  │販賣價格│所犯罪名及刑責            │
│號│            │                │              │(新臺幣)│                          │
├─┼──────┼────────┼───────┼────┼─────────────┤
│１│96年5月7日12│臺南縣後壁鄉172 │葉俊麟以06-685│1000元  │劉明禮共同販賣第一級毒品，│
│  │時11分59秒許│甲線路旁雞舍    │5442號電話與林│        │處有期徒刑捌年壹月，扣案之│
│  │後同日某時  │                │百祿持用之0955│        │販賣毒品所得新台幣壹仟元與│
│  │            │                │807812號行動電│        │林百祿連帶沒收之。        │
│  │            │                │話於96年5月7日│        │                          │
│  │            │                │12時11分59秒聯│        │                          │
│  │            │                │絡（譯文見警卷│        │                          │
│  │            │                │328頁），再由 │        │                          │
│  │            │                │被告依林百祿指│        │                          │
│  │            │                │示，攜帶海洛因│        │                          │
│  │            │                │至交易地點，將│        │                          │
│  │            │                │海洛因交與葉俊│        │                          │
│  │            │                │麟，並向之收取│        │                          │
│  │            │                │價金後，再交與│        │                          │
│  │            │                │林百祿。      │        │                          │
├─┼──────┼────────┼───────┼────┼─────────────┤
│２│96年5月14日1│臺南縣後壁鄉172 │葉俊麟以06-685│500元   │劉明禮共同販賣第一級毒品，│
│  │1時9分21秒許│甲線路旁雞舍    │5311號電話與林│        │處有期徒刑柒年柒月，扣案之│
│  │後同日某時  │                │百祿持用之0955│        │販賣毒品所得新台幣伍佰元與│
│  │            │                │807812號行動電│        │林百祿連帶沒收之。        │
│  │            │                │話於96年5月14 │        │                          │
│  │            │                │日11時9分21秒 │        │                          │
│  │            │                │聯絡（譯文見警│        │                          │
│  │            │                │卷415頁），再 │        │                          │
│  │            │                │由被告依林百祿│        │                          │
│  │            │                │指示，攜帶海洛│        │                          │
│  │            │                │因至交易地點，│        │                          │
│  │            │                │將海洛因交與葉│        │                          │
│  │            │                │俊麟，並向之收│        │                          │
│  │            │                │取價金後，再交│        │                          │
│  │            │                │與林百祿。    │        │                          │
├─┼──────┼────────┼───────┼────┼─────────────┤
│３│96年5月16日1│臺南縣後壁鄉172 │葉俊麟以06-683│500元   │劉明禮共同販賣第一級毒品，│
│  │0時26分34秒 │甲線路旁雞舍    │0043號電話與林│        │處有期徒刑柒年柒月，扣案之│
│  │許後同日某時│                │百祿持用之0927│        │販賣毒品所得新台幣伍佰元與│
│  │            │                │845694號行動電│        │林百祿連帶沒收之。        │
│  │            │                │話於96年5月16 │        │                          │
│  │            │                │日10時26分34秒│        │                          │
│  │            │                │聯絡，及葉俊麟│        │                          │
│  │            │                │以00-0000000號│        │                          │
│  │            │                │電話與林百祿持│        │                          │
│  │            │                │用之0000000000│        │                          │
│  │            │                │號行動電話於96│        │                          │
│  │            │                │年5月16日10時 │        │                          │
│  │            │                │16分41秒、同日│        │                          │
│  │            │                │10時25分49秒聯│        │                          │
│  │            │                │絡（譯文見警卷│        │                          │
│  │            │                │431至433頁），│        │                          │
│  │            │                │再由被告依林百│        │                          │
│  │            │                │祿指示，攜帶海│        │                          │
│  │            │                │洛因至交易地點│        │                          │
│  │            │                │，將海洛因交與│        │                          │
│  │            │                │葉俊麟，並向之│        │                          │
│  │            │                │收取價金後，再│        │                          │
│  │            │                │交與林百祿。  │        │                          │
└─┴──────┴────────┴───────┴────┴─────────────┘
Ｊ、購毒者：邱志達
┌─┬──────┬────────┬───────┬────┬─────────────┐
│編│交易時間    │交易地點        │交易聯絡電話  │販賣價格│所犯罪名及刑責            │
│號│            │                │              │(新臺幣)│                          │
├─┼──────┼────────┼───────┼────┼─────────────┤
│１│96年5月13日1│臺南縣後壁鄉172 │邱志達以06-680│1000元  │劉明禮共同販賣第一級毒品，│
│  │3時57分17秒 │甲線路旁雞舍    │1974號電話與林│        │處有期徒刑捌年壹月，扣案之│
│  │許後同日某時│                │百祿持用之0955│        │販賣毒品所得新台幣壹仟元與│
│  │            │                │807812號行動電│        │林百祿連帶沒收之。        │
│  │            │                │話於96年5月13 │        │                          │
│  │            │                │日13時57分17秒│        │                          │
│  │            │                │聯絡（譯文見警│        │                          │
│  │            │                │卷395頁），再 │        │                          │
│  │            │                │由被告依林百祿│        │                          │
│  │            │                │指示，攜帶海洛│        │                          │
│  │            │                │因至交易地點，│        │                          │
│  │            │                │將海洛因交與邱│        │                          │
│  │            │                │志達，並向之收│        │                          │
│  │            │                │取價金後，再交│        │                          │
│  │            │                │與林百祿。    │        │                          │
├─┼──────┼────────┼───────┼────┼─────────────┤
│２│96年5月21日1│臺南縣後壁鄉172 │邱志達以06-680│500元   │劉明禮共同販賣第一級毒品，│
│  │3時11分17秒 │甲線路旁雞舍    │1584號電話與被│        │處有期徒刑柒年柒月，扣案之│
│  │許後同日某時│                │告持用之095580│        │第一級毒品海洛因（不含袋驗│
│  │            │                │7812號行動電話│        │餘淨重五點八八公）沒收銷燬│
│  │            │                │於96年5月21日 │        │之；上開毒品之包裝袋玖個沒│
│  │            │                │13時11分17秒聯│        │收之。販賣毒品所得新台幣伍│
│  │            │                │絡（譯文見警卷│        │佰元與林百祿連帶沒收之。  │
│  │            │                │464頁），再由 │        │                          │
│  │            │                │被告攜帶林百祿│        │                          │
│  │            │                │提供之海洛因至│        │                          │
│  │            │                │交易地點，將海│        │                          │
│  │            │                │洛因交與邱志達│        │                          │
│  │            │                │，並向之收取價│        │                          │
│  │            │                │金後，再交與林│        │                          │
│  │            │                │百祿。        │        │                          │
└─┴──────┴────────┴───────┴────┴─────────────┘
Ｈ、購毒者：葉安植（即追加起訴部分）
┌─┬──────┬────────┬───────┬────┬─────────────┐
│編│交易時間    │交易地點        │交易聯絡電話  │販賣價格│所犯罪名及刑責            │
│號│            │                │              │(新臺幣)│                          │
├─┼──────┼────────┼───────┼────┼─────────────┤
│１│96年5月8日6 │嘉南大圳旁雞舍  │葉安植以098938│1000元  │劉明禮共同販賣第一級毒品，│
│  │時44分10秒許│                │3269號行動電話│        │處有期徒刑捌年壹月，扣案之│
│  │(檢察官當庭 │                │與林百祿持用之│        │販賣毒品所得新台幣壹仟元與│
│  │更正，見本案│                │0000000000號行│        │林百祿連帶沒收之。        │
│  │審卷126頁） │                │動電話於96年5 │        │                          │
│  │後同日某時  │                │月8日6時32分52│        │                          │
│  │            │                │秒、同日6時44 │        │                          │
│  │            │                │分10秒聯絡（譯│        │                          │
│  │            │                │文見警卷316頁 │        │                          │
│  │            │                │），再由被告依│        │                          │
│  │            │                │林百祿指示，攜│        │                          │
│  │            │                │帶海洛因至交易│        │                          │
│  │            │                │地點，將海洛因│        │                          │
│  │            │                │交與葉安植，並│        │                          │
│  │            │                │向之收取價金後│        │                          │
│  │            │                │，再交與林百祿│        │                          │
│  │            │                │。            │        │                          │
├─┼──────┼────────┼───────┼────┼─────────────┤
│２│96年5月9日10│同上            │葉安植以098938│500元   │劉明禮共同販賣第一級毒品，│
│  │時32分38秒許│                │3269號行動電話│        │處有期徒刑柒年柒月，扣案之│
│  │後同日某時  │                │與林百祿持用之│        │販賣毒品所得新台幣伍佰元與│
│  │            │                │0000000000號行│        │林百祿連帶沒收之。        │
│  │            │                │動電話於96年5 │        │                          │
│  │            │                │月9日10時32分 │        │                          │
│  │            │                │38秒聯絡（譯文│        │                          │
│  │            │                │見警卷335頁） │        │                          │
│  │            │                │，再由被告依林│        │                          │
│  │            │                │百祿指示，攜帶│        │                          │
│  │            │                │海洛因至交易地│        │                          │
│  │            │                │點，將海洛因交│        │                          │
│  │            │                │與葉安植，並向│        │                          │
│  │            │                │之收取價金後，│        │                          │
│  │            │                │再交與林百祿。│        │                          │
├─┼──────┼────────┼───────┼────┼─────────────┤
│３│96年5月12日1│同上            │葉安植以098938│1000元  │劉明禮共同販賣第一級毒品，│
│  │1時27分44秒 │                │3269號行動電話│        │處有期徒刑捌年壹月，扣案之│
│  │許後同日某時│                │與林百祿持用之│        │販賣毒品所得新台幣壹仟元與│
│  │            │                │0000000000號行│        │林百祿連帶沒收之。        │
│  │            │                │動電話於96年5 │        │                          │
│  │            │                │月12日10時21分│        │                          │
│  │            │                │8秒、同日11時 │        │                          │
│  │            │                │27分44秒聯絡（│        │                          │
│  │            │                │譯文見警卷366 │        │                          │
│  │            │                │頁），由被告依│        │                          │
│  │            │                │林百祿指示，攜│        │                          │
│  │            │                │帶海洛因至交易│        │                          │
│  │            │                │地點，將海洛因│        │                          │
│  │            │                │交與葉安植，並│        │                          │
│  │            │                │向之收取價金後│        │                          │
│  │            │                │，再交與林百祿│        │                          │
│  │            │                │。            │        │                          │
├─┼──────┼────────┼───────┼────┼─────────────┤
│４│96年5月13日9│同上            │葉安植以098938│500元   │劉明禮共同販賣第一級毒品，│
│  │時57分53秒許│                │3269號行動電話│        │處有期徒刑柒年柒月，扣案之│
│  │後同日某時  │                │與林百祿持用之│        │販賣毒品所得新台幣伍佰元與│
│  │            │                │0000000000號行│        │林百祿連帶沒收之。        │
│  │            │                │動電話於96年5 │        │                          │
│  │            │                │月13日9時37分 │        │                          │
│  │            │                │24秒、同日9時 │        │                          │
│  │            │                │54分48秒、同日│        │                          │
│  │            │                │9時57分53秒聯 │        │                          │
│  │            │                │絡（譯文見警卷│        │                          │
│  │            │                │386至388頁），│        │                          │
│  │            │                │再由被告依林百│        │                          │
│  │            │                │祿指示，攜帶海│        │                          │
│  │            │                │洛因至交易地點│        │                          │
│  │            │                │，將海洛因交與│        │                          │
│  │            │                │葉安植，並向之│        │                          │
│  │            │                │收取價金後，再│        │                          │
│  │            │                │交與林百祿。  │        │                          │
└─┴──────┴────────┴───────┴────┴─────────────┘
附表二（甲基安非他命）：
Ａ、購毒者：簡宏達
┌─┬──────┬────────┬───────┬────┬─────────────┐
│編│交易時間    │交易地點        │交易聯絡電話  │販賣價格│所犯罪名及刑責            │
│號│            │                │              │(新臺幣)│                          │
├─┼──────┼────────┼───────┼────┼─────────────┤
│１│96年5月11日 │臺南縣後壁鄉後壁│簡宏達以093047│1000元  │劉明禮共同販賣第二級毒品，│
│  │16時34分36秒│國小前或臺南縣白│2703號行動電話│        │處有期徒刑貳年參月，扣案之│
│  │許後同日某時│河鎮「全聯福利社│與林百祿持用之│        │販賣毒品所得新台幣壹仟元與│
│  │            │」前            │0000000000號行│        │林百祿連帶沒收之。        │
│  │            │                │動電話於96年5 │        │                          │
│  │            │                │月11日16時34分│        │                          │
│  │            │                │36秒聯絡（譯文│        │                          │
│  │            │                │見警卷359頁） │        │                          │
│  │            │                │，再由被告依林│        │                          │
│  │            │                │百祿指示，攜帶│        │                          │
│  │            │                │甲基安非他命至│        │                          │
│  │            │                │交易地點，將甲│        │                          │
│  │            │                │基安非他命交與│        │                          │
│  │            │                │簡宏達，並向之│        │                          │
│  │            │                │收取價金後，再│        │                          │
│  │            │                │交與林百祿。  │        │                          │
└─┴──────┴────────┴───────┴────┴─────────────┘
Ｂ、購毒者：葉安植
┌─┬──────┬────────┬───────┬────┬─────────────┐
│編│交易時間    │交易地點        │交易聯絡電話  │販賣價格│所犯罪名及刑責            │
│號│            │                │              │(新臺幣)│                          │
├─┼──────┼────────┼───────┼────┼─────────────┤
│１│96年5月8日16│嘉南大圳旁雞舍  │葉安植以098938│500元   │劉明禮共同販賣第二級毒品，│
│  │時50分46秒許│                │3269號行動電話│        │處有期徒刑壹年玖月，扣案之│
│  │後同日某時  │                │與林百祿持用之│        │販賣毒品所得新台幣伍佰元與│
│  │            │                │0000000000號行│        │林百祿連帶沒收之。        │
│  │            │                │動電話於96年5 │        │                          │
│  │            │                │月8日16時50分 │        │                          │
│  │            │                │46秒路聯絡（譯│        │                          │
│  │            │                │文見警卷332頁 │        │                          │
│  │            │                │），再由被告依│        │                          │
│  │            │                │林百祿指示，攜│        │                          │
│  │            │                │帶甲基安非他命│        │                          │
│  │            │                │至交易地點，將│        │                          │
│  │            │                │甲基安非他命交│        │                          │
│  │            │                │與葉安植，並向│        │                          │
│  │            │                │之收取價金後，│        │                          │
│  │            │                │再交與林百祿。│        │                          │
├─┼──────┼────────┼───────┼────┼─────────────┤
│２│96年5月16日1│嘉南大圳旁雞舍  │葉安植以098938│500元（ │劉明禮共同販賣第二級毒品，│
│  │0時18分9秒許│                │3269號行動電話│檢察官補│處有期徒刑壹年玖月，扣案之│
│  │後同日某時  │                │與林百祿持用之│充理由書│販賣毒品所得新台幣伍佰元與│
│  │            │                │0000000000號行│原載「25│林百祿連帶沒收之。        │
│  │            │                │動電話於96年5 │00元」，│                          │
│  │            │                │月16日10時18分│於原審當│                          │
│  │            │                │9秒聯絡（譯文 │庭更正為│                          │
│  │            │                │見警卷430頁） │500元， │                          │
│  │            │                │，再由被告依林│（見原審│                          │
│  │            │                │百祿指示，攜帶│卷122 頁│                          │
│  │            │                │甲基安非他命至│）      │                          │
│  │            │                │交易地點，將甲│        │                          │
│  │            │                │基安非他命交與│        │                          │
│  │            │                │葉安植，並向之│        │                          │
│  │            │                │收取價金後，再│        │                          │
│  │            │                │交與林百祿。  │        │                          │
└─┴──────┴────────┴───────┴────┴─────────────┘
Ｃ、購毒者：張志雄
┌─┬──────┬────────┬───────┬────┬─────────────┐
│編│交易時間    │交易地點        │交易聯絡電話  │販賣價格│所犯罪名及刑責            │
│號│            │                │              │(新臺幣)│                          │
├─┼──────┼────────┼───────┼────┼─────────────┤
│１│96年5月6日19│臺南縣後壁鄉後壁│張志雄以06-685│1000元  │劉明禮共同販賣第二級毒品，│
│  │時10分34秒許│國小前          │7974號電話與林│        │處有期徒刑貳年參月，扣案之│
│  │（檢察官當庭│                │百祿所有之0910│        │販賣毒品所得新台幣壹仟元與│
│  │更正，見原審│                │758936號行動電│        │林百祿連帶沒收之。扣案之  │
│  │卷第129頁） │                │話於96年5月6日│        │0000000000號行動電話壹具（│
│  │後同日某時  │                │19時6分21秒， │        │含SIM壹張）沒收之。       │
│  │            │                │及張志雄以0920│        │                          │
│  │            │                │502589號電話與│        │                          │
│  │            │                │林百祿所有之09│        │                          │
│  │            │                │00000000號行動│        │                          │
│  │            │                │電話於同日19時│        │                          │
│  │            │                │10分34秒聯絡（│        │                          │
│  │            │                │譯文見警卷305 │        │                          │
│  │            │                │頁），再由被告│        │                          │
│  │            │                │依林百祿指示，│        │                          │
│  │            │                │攜帶甲基安非他│        │                          │
│  │            │                │命至交易地點，│        │                          │
│  │            │                │將甲基安非他命│        │                          │
│  │            │                │交與張志雄，並│        │                          │
│  │            │                │向之收取價金後│        │                          │
│  │            │                │，再交與林百祿│        │                          │
│  │            │                │。            │        │                          │
├─┼──────┼────────┼───────┼────┼─────────────┤
│２│96年5月12日2│臺南縣後壁鄉後壁│張志雄以092050│2000元  │劉明禮共同販賣第二級毒品，│
│  │0時44分32秒 │國小前          │2589號電話與林│        │處有期徒刑貳年玖月，扣案之│
│  │許後同日某時│                │百祿持用之0927│        │販賣毒品所得新台幣貳仟元與│
│  │            │                │845694號行動電│        │林百祿連帶沒收之。        │
│  │            │                │話於96年5月12 │        │                          │
│  │            │                │日20時38分45秒│        │                          │
│  │            │                │、同日20時44分│        │                          │
│  │            │                │32秒聯絡（譯文│        │                          │
│  │            │                │見警卷382頁） │        │                          │
│  │            │                │，再由被告依林│        │                          │
│  │            │                │百祿指示，攜帶│        │                          │
│  │            │                │甲基安非他命至│        │                          │
│  │            │                │交易地點，將甲│        │                          │
│  │            │                │基安非他命交與│        │                          │
│  │            │                │張志雄，並向之│        │                          │
│  │            │                │收取價金後，再│        │                          │
│  │            │                │交與林百祿。  │        │                          │
├─┼──────┼────────┼───────┼────┼─────────────┤
│３│96年5月24日 │臺南縣後壁鄉後壁│張志雄以06-685│1000元  │劉明禮共同販賣第二級毒品，│
│  │20時29分36秒│國小前          │7974號電話與林│        │處有期徒刑貳年參月，扣案之│
│  │許後同日某時│                │百祿所有之0910│        │第二級毒品甲基安非他命（不│
│  │            │                │758936號行動電│        │含袋驗餘淨重七點六三公）沒│
│  │            │                │話於96年5月24 │        │收銷燬之；上開毒品包裝袋參│
│  │            │                │日20時29分36秒│        │個，扣案之0000000000號行動│
│  │            │                │聯絡（譯文見警│        │電話壹具（含SIM卡1張）均沒│
│  │            │                │卷483頁），再 │        │收；販賣毒品所得新台幣壹仟│
│  │            │                │由被告依林百祿│        │元與林百祿連帶沒收之。    │
│  │            │                │指示，攜帶甲基│        │                          │
│  │            │                │安非他命至交易│        │                          │
│  │            │                │地點，將甲基安│        │                          │
│  │            │                │非他命交與張志│        │                          │
│  │            │                │雄，並向之收取│        │                          │
│  │            │                │價金後，再交與│        │                          │
│  │            │                │林百祿。      │        │                          │
└─┴──────┴────────┴───────┴────┴─────────────┘
Ｄ、購毒者：陳俊江
┌─┬──────┬────────┬───────┬────┬─────────────┐
│編│交易時間    │交易地點        │交易聯絡電話  │販賣價格│所犯罪名及刑責            │
│號│            │                │              │(新臺幣)│                          │
├─┼──────┼────────┼───────┼────┼─────────────┤
│１│96年5月7日11│臺南縣後壁鄉嘉南│陳俊江以095222│3000元  │劉明禮共同販賣第二級毒品，│
│  │時9分40秒許 │大圳旁          │8718號電話與林│        │處有期徒刑參年參月，扣案之│
│  │後同日某時  │                │百祿持用之0927│        │販賣毒品所得新台幣參仟元與│
│  │            │                │845694號行動電│        │林百祿連帶沒收之。        │
│  │            │                │話於96年5月7日│        │                          │
│  │            │                │11時9分40秒聯 │        │                          │
│  │            │                │絡（譯文見警卷│        │                          │
│  │            │                │325頁），再由 │        │                          │
│  │            │                │被告依林百祿指│        │                          │
│  │            │                │示，攜帶甲基安│        │                          │
│  │            │                │非他命至交易地│        │                          │
│  │            │                │點，將甲基安非│        │                          │
│  │            │                │他命交與陳俊江│        │                          │
│  │            │                │，並向之收取價│        │                          │
│  │            │                │金後，再交與林│        │                          │
│  │            │                │百祿。        │        │                          │
└─┴──────┴────────┴───────┴────┴─────────────┘
Ｅ、購毒者：蔡數煙
┌─┬──────┬────────┬───────┬────┬─────────────┐
│編│交易時間    │交易地點        │交易聯絡電話  │販賣價格│所犯罪名及刑責            │
│號│            │                │              │(新臺幣)│                          │
├─┼──────┼────────┼───────┼────┼─────────────┤
│１│96年5月4日14│臺南縣白河鎮白河│蔡數煙以093675│2000元  │劉明禮共同販賣第二級毒品，│
│  │時56分58秒許│國中前          │4056號電話與林│        │處有期徒刑貳年玖月，扣案之│
│  │後同日某時  │                │百祿持用之0927│        │販賣毒品所得新台幣貳仟元與│
│  │            │                │845694號行動電│        │林百祿連帶沒收之。        │
│  │            │                │話於96年5月4日│        │                          │
│  │            │                │14 時56分58秒 │        │                          │
│  │            │                │聯絡（譯文見警│        │                          │
│  │            │                │卷296頁），再 │        │                          │
│  │            │                │由被告依林百祿│        │                          │
│  │            │                │指示，攜帶甲基│        │                          │
│  │            │                │安非他命至交易│        │                          │
│  │            │                │地點，將甲基安│        │                          │
│  │            │                │非他命交與蔡數│        │                          │
│  │            │                │煙，並向之收取│        │                          │
│  │            │                │價金後，再交與│        │                          │
│  │            │                │林百祿。      │        │                          │
└─┴──────┴────────┴───────┴────┴─────────────┘
Ｆ、購毒者：王連春
┌─┬──────┬────────┬───────┬────┬─────────────┐
│編│交易時間    │交易地點        │交易聯絡電話  │販賣價格│所犯罪名及刑責            │
│號│            │                │              │(新臺幣)│                          │
├─┼──────┼────────┼───────┼────┼─────────────┤
│１│96年5月4日11│臺南縣後壁鄉某水│王連春以093995│1000元  │劉明禮共同販賣第二級毒品，│
│  │時44分26秒許│圳旁            │6509號電話與林│        │處有期徒刑貳年參月，扣案之│
│  │後同日某時  │                │百祿持用之0955│        │販賣毒品所得新台幣壹仟元與│
│  │            │                │807812號行動電│        │林百祿連帶沒收之。        │
│  │            │                │話於96年5月4日│        │                          │
│  │            │                │11時44分26秒聯│        │                          │
│  │            │                │絡（譯文見警卷│        │                          │
│  │            │                │第295頁），再 │        │                          │
│  │            │                │由被告依林百祿│        │                          │
│  │            │                │指示，攜帶甲基│        │                          │
│  │            │                │安非他命至交易│        │                          │
│  │            │                │地點，將甲基安│        │                          │
│  │            │                │非他命交與王連│        │                          │
│  │            │                │春，並向之收取│        │                          │
│  │            │                │價金後，再交與│        │                          │
│  │            │                │林百祿。      │        │                          │
├─┼──────┼────────┼───────┼────┼─────────────┤
│２│96年5月14日1│臺南縣後壁鄉某水│王連春以093995│500元   │劉明禮共同販賣第二級毒品，│
│  │1時12分12秒 │圳旁            │6509號電話與林│        │處有期徒刑壹年玖月，扣案之│
│  │許後同日某時│                │百祿持用之0955│        │販賣毒品所得新台幣伍佰元與│
│  │            │                │807812號行動電│        │林百祿連帶沒收之。        │
│  │            │                │話於96年5月14 │        │                          │
│  │            │                │日11時12分12秒│        │                          │
│  │            │                │聯絡（譯文見警│        │                          │
│  │            │                │卷413頁），再 │        │                          │
│  │            │                │由被告依林百祿│        │                          │
│  │            │                │指示，攜帶甲基│        │                          │
│  │            │                │安非他命至交易│        │                          │
│  │            │                │地點，將甲基安│        │                          │
│  │            │                │非他命交與王連│        │                          │
│  │            │                │春，並向之收取│        │                          │
│  │            │                │價金後，再交與│        │                          │
│  │            │                │林百祿。      │        │                          │
├─┼──────┼────────┼───────┼────┼─────────────┤
│３│96年5月15日 │臺南縣後壁鄉某水│王連春以093995│1000元  │劉明禮共同販賣第二級毒品，│
│  │6時3分25秒許│圳旁            │6509號電話與林│        │處有期徒刑貳年參月，扣案之│
│  │後同日某時  │                │百祿持用之0955│        │販賣毒品所得新台幣壹仟元與│
│  │            │                │807812號行動電│        │林百祿連帶沒收之。        │
│  │            │                │話於96年5月15 │        │                          │
│  │            │                │日6時3分25秒聯│        │                          │
│  │            │                │絡（譯文見警卷│        │                          │
│  │            │                │419頁），再由 │        │                          │
│  │            │                │被告依林百祿指│        │                          │
│  │            │                │示，攜帶甲基安│        │                          │
│  │            │                │非他命至交易地│        │                          │
│  │            │                │點，將甲基安非│        │                          │
│  │            │                │他命交與王連春│        │                          │
│  │            │                │，並向之收取價│        │                          │
│  │            │                │金後，再交與林│        │                          │
│  │            │                │百祿。        │        │                          │
├─┼──────┼────────┼───────┼────┼─────────────┤
│４│96年5月21日 │臺南縣後壁鄉某水│王連春以093995│1000元  │劉明禮共同販賣第二級毒品，│
│  │10時52分30秒│圳旁            │6509號電話與被│        │處有期徒刑貳年參月，扣案之│
│  │許後同日某時│                │告持用之095580│        │販賣毒品所得新台幣壹仟元與│
│  │            │                │7812號電話於96│        │林百祿連帶沒收之。        │
│  │            │                │年5月21日10時 │        │                          │
│  │            │                │52分30秒聯絡（│        │                          │
│  │            │                │譯文見警卷460 │        │                          │
│  │            │                │頁），再由被告│        │                          │
│  │            │                │攜帶林百祿提供│        │                          │
│  │            │                │之甲基安非他命│        │                          │
│  │            │                │至交易地點，將│        │                          │
│  │            │                │甲基安非他命交│        │                          │
│  │            │                │與王連春，並向│        │                          │
│  │            │                │之收取價金後，│        │                          │
│  │            │                │再交與林百祿。│        │                          │
└─┴──────┴────────┴───────┴────┴─────────────┘
Ｇ、購毒者：吳重霖
┌─┬──────┬────────┬───────┬────┬─────────────┐
│編│交易時間    │交易地點        │交易聯絡電話  │販賣價格│所犯罪名及刑責            │
│號│            │                │              │(新臺幣)│                          │
├─┼──────┼────────┼───────┼────┼─────────────┤
│１│96年5月13日 │臺南縣白河鎮秀祐│吳重霖以092652│1000元  │劉明禮共同販賣第二級毒品，│
│  │15時47分49秒│里之碾米廠前    │4993號電話與林│        │處有期徒刑貳年參月，扣案之│
│  │許後同日某時│                │百祿持用之0927│        │販賣毒品所得新台幣壹仟元與│
│  │            │                │845694號電話於│        │林百祿連帶沒收之。        │
│  │            │                │96年5月13日15 │        │                          │
│  │            │                │時47分49秒聯絡│        │                          │
│  │            │                │（譯文見警卷  │        │                          │
│  │            │                │406頁），再由 │        │                          │
│  │            │                │被告依林百祿指│        │                          │
│  │            │                │示，攜帶甲基安│        │                          │
│  │            │                │非他命至交易地│        │                          │
│  │            │                │點，將甲基安非│        │                          │
│  │            │                │他命交與吳重霖│        │                          │
│  │            │                │，並向之收取價│        │                          │
│  │            │                │金後，再交與林│        │                          │
│  │            │                │百祿。        │        │                          │
└─┴──────┴────────┴───────┴────┴─────────────┘
Ｈ、購毒者：吳建樟
┌─┬──────┬────────┬───────┬────┬─────────────┐
│編│交易時間    │交易地點        │交易聯絡電話  │販賣價格│所犯罪名及刑責            │
│號│            │                │              │(新臺幣)│                          │
├─┼──────┼────────┼───────┼────┼─────────────┤
│１│96年5月7日18│臺南縣白河鎮「運│吳建樟以095601│2000元  │劉明禮共同販賣第二級毒品，│
│  │時31分6秒許 │達利保齡球館」  │1144號電話與林│        │處有期徒刑貳年玖月，扣案之│
│  │（檢察官當庭│                │百祿持用之0927│        │販賣毒品所得新台幣貳仟元與│
│  │更正，見原審│                │845694號行動電│        │林百祿連帶沒收之。        │
│  │卷第129頁） │                │話於96年5月7日│        │                          │
│  │後同日某時  │                │16時59分39秒、│        │                          │
│  │            │                │同日17時6分31 │        │                          │
│  │            │                │秒、同日17時19│        │                          │
│  │            │                │分3秒、同日18 │        │                          │
│  │            │                │時31分6秒聯絡 │        │                          │
│  │            │                │（譯文見警卷  │        │                          │
│  │            │                │311、313頁），│        │                          │
│  │            │                │再由被告依林百│        │                          │
│  │            │                │祿指示，攜帶甲│        │                          │
│  │            │                │基安非他命至交│        │                          │
│  │            │                │易地點，將甲基│        │                          │
│  │            │                │安非他命交與吳│        │                          │
│  │            │                │建樟，並向之收│        │                          │
│  │            │                │取價金後，再交│        │                          │
│  │            │                │與林百祿。    │        │                          │
├─┼──────┼────────┼───────┼────┼─────────────┤
│２│96年5月13日6│臺南縣白河鎮「運│吳建樟以095601│1500元（│劉明禮共同販賣第二級毒品，│
│  │時46分18秒許│達利保齡球館」  │1144號電話與林│檢察官補│處有期徒刑貳年陸月，扣案之│
│  │（檢察官當庭│                │百祿持用之0927│充理由書│販賣毒品所得新台幣壹仟伍佰│
│  │更正，見原審│                │845694號電話於│原載「4 │元與林百祿連帶沒收之。    │
│  │卷第129頁） │                │96年5月13日6時│分之1錢 │                          │
│  │後同日某時  │                │10分37秒、同日│」，於原│                          │
│  │            │                │6時32分23秒、 │審當庭更│                          │
│  │            │                │同日6時46分18 │正為1500│                          │
│  │            │                │秒聯絡（譯文見│元，見原│                          │
│  │            │                │警卷383、384頁│審卷146 │                          │
│  │            │                │），再由被告依│頁）    │                          │
│  │            │                │林百祿指示，攜│        │                          │
│  │            │                │帶甲基安非他命│        │                          │
│  │            │                │至交易地點，將│        │                          │
│  │            │                │甲基安非他命交│        │                          │
│  │            │                │與吳建樟，並向│        │                          │
│  │            │                │之收取價金後，│        │                          │
│  │            │                │再交與林百祿。│        │                          │
├─┼──────┼────────┼───────┼────┼─────────────┤
│３│96年5月13日1│臺南縣白河鎮「運│吳建樟以095601│1000元  │劉明禮共同販賣第二級毒品，│
│  │7時40分38秒 │達利保齡球館」  │1144號電話與林│        │處有期徒刑貳年參月，扣案之│
│  │許後同日某時│                │百祿持用之0927│        │販賣毒品所得新台幣壹仟元與│
│  │            │                │845694號電話於│        │林百祿連帶沒收之。        │
│  │            │                │96年5月13日17 │        │                          │
│  │            │                │時40分38秒聯絡│        │                          │
│  │            │                │（譯文見警卷  │        │                          │
│  │            │                │409頁），再由 │        │                          │
│  │            │                │被告依林百祿指│        │                          │
│  │            │                │示，攜帶甲基安│        │                          │
│  │            │                │非他命至交易地│        │                          │
│  │            │                │點，將甲基安非│        │                          │
│  │            │                │他命交與吳建樟│        │                          │
│  │            │                │，並向之收取價│        │                          │
│  │            │                │金後，再交與林│        │                          │
│  │            │                │百祿。        │        │                          │
├─┼──────┼────────┼───────┼────┼─────────────┤
│４│96年5月14日1│臺南縣白河鎮「運│吳建樟以095601│1000元  │劉明禮共同販賣第二級毒品，│
│  │4時27分15秒 │達利保齡球館」  │1144號電話與林│        │處有期徒刑貳年參月，扣案之│
│  │許後同日某時│                │百祿持用之0927│        │販賣毒品所得新台幣壹仟元與│
│  │            │                │845694號行動電│        │林百祿連帶沒收之。        │
│  │            │                │話於96年5月14 │        │                          │
│  │            │                │日14時27分15秒│        │                          │
│  │            │                │聯絡（譯文見警│        │                          │
│  │            │                │卷416頁），再 │        │                          │
│  │            │                │由被告依林百祿│        │                          │
│  │            │                │指示，攜帶甲基│        │                          │
│  │            │                │安非他命至交易│        │                          │
│  │            │                │地點，將甲基安│        │                          │
│  │            │                │非他命交與吳建│        │                          │
│  │            │                │樟，並向之收取│        │                          │
│  │            │                │價金後，再交與│        │                          │
│  │            │                │林百祿。      │        │                          │
└─┴──────┴────────┴───────┴────┴─────────────┘
Ｉ、購毒者：林建銘
┌─┬──────┬────────┬───────┬────┬─────────────┐
│編│交易時間    │交易地點        │交易聯絡電話  │販賣價格│所犯罪名及刑責            │
│號│            │                │              │(新臺幣)│                          │
├─┼──────┼────────┼───────┼────┼─────────────┤
│１│96年5月21日1│臺南縣後壁鄉172 │林建銘以095603│500元   │劉明禮共同販賣第二級毒品，│
│  │1時57分41秒 │甲線嘉南大圳旁  │1268號電話與被│        │處有期徒刑壹年玖月，扣案之│
│  │許後同日某時│                │告持用之095580│        │販賣毒品所得新台幣伍佰元與│
│  │            │                │7812號電話於96│        │林百祿連帶沒收之。        │
│  │            │                │年5月21日11時 │        │                          │
│  │            │                │57分41秒聯絡（│        │                          │
│  │            │                │譯文見警卷463 │        │                          │
│  │            │                │頁），再由被告│        │                          │
│  │            │                │攜帶林百祿提供│        │                          │
│  │            │                │之甲基安非他命│        │                          │
│  │            │                │至交易地點，將│        │                          │
│  │            │                │甲基安非他命交│        │                          │
│  │            │                │與林建銘，並向│        │                          │
│  │            │                │之收取價金後，│        │                          │
│  │            │                │再交與林百祿。│        │                          │
└─┴──────┴────────┴───────┴────┴─────────────┘
Ｊ、購毒者：林群殷
┌─┬──────┬────────┬───────┬────┬─────────────┐
│編│交易時間    │交易地點        │交易聯絡電話  │販賣價格│所犯罪名及刑責            │
│號│            │                │              │(新臺幣)│                          │
├─┼──────┼────────┼───────┼────┼─────────────┤
│１│96年5月7日15│臺南縣後壁鄉172 │林群殷以092720│500元   │劉明禮共同販賣第二級毒品，│
│  │時25分26秒許│甲線嘉南大圳旁  │0563號電話與林│        │處有期徒刑壹年玖月，扣案之│
│  │後同日某時  │                │百祿持用之0955│        │販賣毒品所得新台幣伍佰元與│
│  │            │                │807812號行動電│        │林百祿連帶沒收之。        │
│  │            │                │話於96年5月7日│        │                          │
│  │            │                │15時25分26秒聯│        │                          │
│  │            │                │絡（譯文見警卷│        │                          │
│  │            │                │309頁），再由 │        │                          │
│  │            │                │被告依林百祿指│        │                          │
│  │            │                │示，攜帶甲基安│        │                          │
│  │            │                │非他命至交易地│        │                          │
│  │            │                │點，將甲基安非│        │                          │
│  │            │                │他命交與林群殷│        │                          │
│  │            │                │，並向之收取價│        │                          │
│  │            │                │金後，再交與林│        │                          │
│  │            │                │百祿。        │        │                          │
├─┼──────┼────────┼───────┼────┼─────────────┤
│２│96年5月9日7 │臺南縣後壁鄉172 │林群殷以092720│500元   │劉明禮共同販賣第二級毒品，│
│  │時50分49秒許│甲線嘉南大圳旁  │0563號電話與林│        │處有期徒刑壹年玖月，扣案之│
│  │後同日某時  │                │百祿持用之0955│        │販賣毒品所得新台幣伍佰元與│
│  │            │                │807812號行動電│        │林百祿連帶沒收之。        │
│  │            │                │話於96年5月9日│        │                          │
│  │            │                │7時50分49秒聯 │        │                          │
│  │            │                │絡（譯文見警卷│        │                          │
│  │            │                │333頁），再由 │        │                          │
│  │            │                │被告依林百祿指│        │                          │
│  │            │                │示，攜帶甲基安│        │                          │
│  │            │                │非他命至交易地│        │                          │
│  │            │                │點，將甲基安非│        │                          │
│  │            │                │他命交與林群殷│        │                          │
│  │            │                │，並向之收取價│        │                          │
│  │            │                │金後，再交與林│        │                          │
│  │            │                │百祿。        │        │                          │
├─┼──────┼────────┼───────┼────┼─────────────┤
│３│96年5月12日 │臺南縣後壁鄉172 │林群殷以092720│500元   │劉明禮共同販賣第二級毒品，│
│  │9時16分52秒 │甲線嘉南大圳旁  │0563號電話與林│        │處有期徒刑壹年玖月，扣案之│
│  │許後同日某時│                │百祿持用之0955│        │販賣毒品所得新台幣伍佰元與│
│  │            │                │807812號行動電│        │林百祿連帶沒收之。        │
│  │            │                │話於96年5月12 │        │                          │
│  │            │                │日9時16分52秒 │        │                          │
│  │            │                │聯絡（譯文見警│        │                          │
│  │            │                │卷364頁），再 │        │                          │
│  │            │                │由被告依林百祿│        │                          │
│  │            │                │指示，攜帶甲基│        │                          │
│  │            │                │安非他命至交易│        │                          │
│  │            │                │地點，將甲基安│        │                          │
│  │            │                │非他命交與林群│        │                          │
│  │            │                │殷，並向之收取│        │                          │
│  │            │                │價金後，再交與│        │                          │
│  │            │                │林百祿。      │        │                          │
├─┼──────┼────────┼───────┼────┼─────────────┤
│４│96年5月13日8│臺南縣後壁鄉172 │林群殷以092720│1000元  │劉明禮共同販賣第二級毒品，│
│  │時1分37秒許 │甲線嘉南大圳旁  │0563號電話與林│        │處有期徒刑貳年參月，扣案之│
│  │後同日某時  │                │百祿持用之0955│        │販賣毒品所得新台幣壹仟元與│
│  │            │                │807812號電話於│        │林百祿連帶沒收之。        │
│  │            │                │96年5月13日8時│        │                          │
│  │            │                │1分37秒聯絡（ │        │                          │
│  │            │                │譯文見警卷385 │        │                          │
│  │            │                │頁），再由被告│        │                          │
│  │            │                │依林百祿指示，│        │                          │
│  │            │                │攜帶甲基安非他│        │                          │
│  │            │                │命至交易地點，│        │                          │
│  │            │                │將甲基安非他命│        │                          │
│  │            │                │交與林群殷，並│        │                          │
│  │            │                │向之收取價金後│        │                          │
│  │            │                │，再交與林百祿│        │                          │
│  │            │                │。            │        │                          │
├─┼──────┼────────┼───────┼────┼─────────────┤
│５│96年5月20日1│臺南縣後壁鄉172 │林群殷以092720│500元   │劉明禮共同販賣第二級毒品，│
│  │7時16分9秒許│甲線嘉南大圳旁  │0563號電話與林│        │處有期徒刑壹年玖月，扣案之│
│  │後同日某時  │                │百祿持用之0955│        │販賣毒品所得新台幣伍佰元與│
│  │            │                │807812號電話於│        │林百祿連帶沒收之。        │
│  │            │                │96年5月20日17 │        │                          │
│  │            │                │時4分、同日17 │        │                          │
│  │            │                │時16分9秒聯絡 │        │                          │
│  │            │                │（譯文見警卷  │        │                          │
│  │            │                │451、452頁），│        │                          │
│  │            │                │再由被告依林百│        │                          │
│  │            │                │祿指示，攜帶甲│        │                          │
│  │            │                │基安非他命至交│        │                          │
│  │            │                │易地點，將甲基│        │                          │
│  │            │                │安非他命交與林│        │                          │
│  │            │                │群殷，並向之收│        │                          │
│  │            │                │取價金後，再交│        │                          │
│  │            │                │與林百祿。    │        │                          │
└─┴──────┴────────┴───────┴────┴─────────────┘
Ｋ、購毒者：蘇保瑞
┌─┬──────┬────────┬───────┬────┬─────────────┐
│編│交易時間    │交易地點        │交易聯絡電話  │販賣價格│所犯罪名及刑責            │
│號│            │                │              │(新臺幣)│                          │
├─┼──────┼────────┼───────┼────┼─────────────┤
│１│96年5月12日1│臺南縣後壁鄉嘉南│蘇保瑞以091940│1000元  │劉明禮共同販賣第二級毒品，│
│  │4時46分8秒許│大圳旁          │1009號電話與被│        │處有期徒刑貳年參月，扣案之│
│  │後同日某時  │                │告持用之095580│        │販賣毒品所得新台幣壹仟元與│
│  │            │                │7812號行動電話│        │林百祿連帶沒收之。        │
│  │            │                │於96年5月12日 │        │                          │
│  │            │                │14時46分8秒聯 │        │                          │
│  │            │                │絡（譯文見警卷│        │                          │
│  │            │                │376頁），再由 │        │                          │
│  │            │                │被告攜帶林百祿│        │                          │
│  │            │                │提供之甲基安非│        │                          │
│  │            │                │他命至交易地點│        │                          │
│  │            │                │，將甲基安非他│        │                          │
│  │            │                │命交與蘇保瑞，│        │                          │
│  │            │                │並向之收取價金│        │                          │
│  │            │                │後，再交與林百│        │                          │
│  │            │                │祿。          │        │                          │
└─┴──────┴────────┴───────┴────┴─────────────┘
Ｌ、購毒者：蘇明志
┌─┬──────┬────────┬───────┬────┬─────────────┐
│編│交易時間    │交易地點        │交易聯絡電話  │販賣價格│所犯罪名及刑責            │
│號│            │                │              │(新臺幣)│                          │
├─┼──────┼────────┼───────┼────┼─────────────┤
│１│96年5月22日 │臺南縣後壁鄉172 │蘇明志以092093│2000元  │劉明禮共同販賣第二級毒品，│
│  │17時24分34秒│甲線嘉南大圳旁或│2987號電話與林│        │處有期徒刑貳年玖月。扣案之│
│  │許後同日某時│臺南縣後壁鄉後壁│百祿所有之0910│        │販賣毒品所得新台幣貳仟元與│
│  │            │國小前          │758936號電話於│        │林百祿連帶沒收之；扣案之  │
│  │            │                │96年5月22日17 │        │0000000000號行動電話壹具（│
│  │            │                │時24分34秒聯絡│        │含SIM卡壹張）沒收之。     │
│  │            │                │（譯文見警卷  │        │                          │
│  │            │                │473頁），再由 │        │                          │
│  │            │                │被告依林祿指示│        │                          │
│  │            │                │，攜帶甲基安非│        │                          │
│  │            │                │他命至交易地點│        │                          │
│  │            │                │，將甲基安非他│        │                          │
│  │            │                │命交與蘇明志，│        │                          │
│  │            │                │並向之收取價金│        │                          │
│  │            │                │後，再交與林百│        │                          │
│  │            │                │祿。          │        │                          │
├─┼──────┼────────┼───────┼────┼─────────────┤
│２│96年5月17日9│臺南縣後壁鄉172 │蘇明志以092093│2000元  │劉明禮共同販賣第二級毒品，│
│  │時12分6秒許 │甲線嘉南大圳旁或│2987號電話與林│        │處有期徒刑貳年玖月。扣案之│
│  │（檢察官當庭│臺南縣後壁鄉後壁│百祿所有之0910│        │販賣毒品所得新台幣貳仟元與│
│  │更正，見原審│國小前          │758936號行動電│        │林百祿連帶沒收之；扣案之  │
│  │卷第129頁） │                │話於96年5月17 │        │0000000000號行動電話壹具（│
│  │後同日某時  │                │日9時3分17秒、│        │含SIM卡壹張）沒收之。     │
│  │            │                │同日9時12分6秒│        │                          │
│  │            │                │聯絡（譯文見警│        │                          │
│  │            │                │卷444頁），再 │        │                          │
│  │            │                │由被告依林百祿│        │                          │
│  │            │                │指示，攜帶甲基│        │                          │
│  │            │                │安非他命至交易│        │                          │
│  │            │                │地點，將甲基安│        │                          │
│  │            │                │非他命交與蘇明│        │                          │
│  │            │                │志，並向之收取│        │                          │
│  │            │                │價金後，再交與│        │                          │
│  │            │                │林百祿。      │        │                          │
└─┴──────┴────────┴───────┴────┴─────────────┘
Ｍ、購毒者：陳舒婷
┌─┬──────┬────────┬───────┬────┬─────────────┐
│編│交易時間    │交易地點        │交易聯絡電話  │販賣價格│所犯罪名及刑責            │
│號│            │                │              │(新臺幣)│                          │
├─┼──────┼────────┼───────┼────┼─────────────┤
│１│96年5月4日13│臺南縣後壁鄉172 │陳舒婷以092705│500元   │劉明禮共同販賣第二級毒品，│
│  │時21分23秒許│甲線嘉南大圳旁  │7325號電話與林│        │處有期徒刑壹年玖月，扣案之│
│  │後同日某時  │                │百祿持用之0955│        │販賣毒品所得新台幣伍佰元與│
│  │            │                │807812號行動電│        │林百祿連帶沒收之。        │
│  │            │                │話於96年5月4日│        │                          │
│  │            │                │13時21分23秒聯│        │                          │
│  │            │                │絡（譯文見警卷│        │                          │
│  │            │                │297頁），再由 │        │                          │
│  │            │                │被告依林百祿指│        │                          │
│  │            │                │示，攜帶甲基安│        │                          │
│  │            │                │非他命至交易地│        │                          │
│  │            │                │點，將甲基安非│        │                          │
│  │            │                │他命交與陳舒婷│        │                          │
│  │            │                │，並向之收取價│        │                          │
│  │            │                │金後，再交與林│        │                          │
│  │            │                │百祿。        │        │                          │
├─┼──────┼────────┼───────┼────┼─────────────┤
│２│96年5月7日12│臺南縣後壁鄉172 │陳舒婷以092705│1000元  │劉明禮共同販賣第二級毒品，│
│  │時20分許後同│甲線嘉南大圳旁  │7325號電話與林│        │處有期徒刑貳年參月，扣案之│
│  │日某時      │                │百祿持用之0927│        │販賣毒品所得新台幣壹仟元與│
│  │            │                │845694號行動電│        │林百祿連帶沒收之。        │
│  │            │                │話於96年5月7日│        │                          │
│  │            │                │12時20分0秒聯 │        │                          │
│  │            │                │絡（譯文見警卷│        │                          │
│  │            │                │326頁），再由 │        │                          │
│  │            │                │被告依林祿指示│        │                          │
│  │            │                │，攜帶甲基安非│        │                          │
│  │            │                │他命至交易地點│        │                          │
│  │            │                │，將甲基安非他│        │                          │
│  │            │                │命交與陳舒婷，│        │                          │
│  │            │                │並向之收取價金│        │                          │
│  │            │                │後，再交與林百│        │                          │
│  │            │                │祿。          │        │                          │
├─┼──────┼────────┼───────┼────┼─────────────┤
│３│96年5月8日9 │臺南縣後壁鄉172 │陳舒婷以092705│500元   │劉明禮共同販賣第二級毒品，│
│  │時9分46秒許 │甲線嘉南大圳旁  │7325號電話與林│        │處有期徒刑壹年玖月，扣案之│
│  │後同日某時  │                │百祿持用之0955│        │販賣毒品所得新台幣伍佰元與│
│  │            │                │807812號行動電│        │林百祿連帶沒收之。        │
│  │            │                │話於96年5月8日│        │                          │
│  │            │                │9時9分46秒聯絡│        │                          │
│  │            │                │（譯文見警卷  │        │                          │
│  │            │                │319頁），再由 │        │                          │
│  │            │                │被告依林百祿指│        │                          │
│  │            │                │示，攜帶甲基安│        │                          │
│  │            │                │非他命至交易地│        │                          │
│  │            │                │點，將甲基安非│        │                          │
│  │            │                │他命交與陳舒婷│        │                          │
│  │            │                │，並向之收取價│        │                          │
│  │            │                │金後，再交與林│        │                          │
│  │            │                │百祿。        │        │                          │
├─┼──────┼────────┼───────┼────┼─────────────┤
│４│96年5月9日7 │臺南縣後壁鄉172 │陳舒婷以092705│1000元  │劉明禮共同販賣第二級毒品，│
│  │時58分28秒許│甲線嘉南大圳旁  │7325號電話與林│        │處有期徒刑貳年參月，扣案之│
│  │後同日某時  │                │百祿持用之0927│        │販賣毒品所得新台幣壹仟元與│
│  │            │                │845694號行動電│        │林百祿連帶沒收之。        │
│  │            │                │話於96年5月9日│        │                          │
│  │            │                │7時58分28秒聯 │        │                          │
│  │            │                │絡（譯文見警卷│        │                          │
│  │            │                │334頁），再由 │        │                          │
│  │            │                │被告依林百祿指│        │                          │
│  │            │                │示，攜帶甲基安│        │                          │
│  │            │                │非他命至交易地│        │                          │
│  │            │                │點，將甲基安非│        │                          │
│  │            │                │他命交與陳舒婷│        │                          │
│  │            │                │，並向之收取價│        │                          │
│  │            │                │金後，再交與林│        │                          │
│  │            │                │百祿。        │        │                          │
├─┼──────┼────────┼───────┼────┼─────────────┤
│５│96年5月10日7│臺南縣後壁鄉172 │陳舒婷以092705│1000元  │劉明禮共同販賣第二級毒品，│
│  │時37分16秒許│甲線嘉南大圳旁  │7325號電話與被│        │處有期徒刑貳年參月，扣案之│
│  │後同日某時  │                │告持用之095580│        │販賣毒品所得新台幣壹仟元與│
│  │            │                │7812號電話於96│        │林百祿連帶沒收之。        │
│  │            │                │年5月10日7時37│        │                          │
│  │            │                │分16秒（譯文見│        │                          │
│  │            │                │警卷339頁）， │        │                          │
│  │            │                │再由被告攜帶林│        │                          │
│  │            │                │百祿提供之甲基│        │                          │
│  │            │                │安非他命至交易│        │                          │
│  │            │                │地點，將甲基安│        │                          │
│  │            │                │非他命交與陳舒│        │                          │
│  │            │                │婷，並向之收取│        │                          │
│  │            │                │價金後，再交與│        │                          │
│  │            │                │林百祿。      │        │                          │
├─┼──────┼────────┼───────┼────┼─────────────┤
│６│96年5月10日1│臺南縣後壁鄉172 │陳舒婷以092705│500元   │劉明禮共同販賣第二級毒品，│
│  │0時15分43秒 │甲線嘉南大圳旁  │7325號電話與被│        │處有期徒刑壹年玖月，扣案之│
│  │許後同日某時│                │告持用之095580│        │販賣毒品所得新台幣伍佰元與│
│  │            │                │7812號電話於96│        │林百祿連帶沒收之。        │
│  │            │                │年5月10日10時 │        │                          │
│  │            │                │15分43秒聯絡（│        │                          │
│  │            │                │譯文見警卷341 │        │                          │
│  │            │                │頁），再由被告│        │                          │
│  │            │                │攜帶林百祿提供│        │                          │
│  │            │                │之甲基安非他命│        │                          │
│  │            │                │至交易地點，將│        │                          │
│  │            │                │甲基安非他命交│        │                          │
│  │            │                │與陳舒婷，並向│        │                          │
│  │            │                │之收取價金後，│        │                          │
│  │            │                │再交與林百祿。│        │                          │
├─┼──────┼────────┼───────┼────┼─────────────┤
│７│96年5月11日8│臺南縣後壁鄉172 │陳舒婷以092705│2000元  │劉明禮共同販賣第二級毒品，│
│  │時51分2秒許 │甲線嘉南大圳旁  │7325號電話與林│        │處有期徒刑貳年玖月，扣案之│
│  │後同日某時  │                │百祿持用之0955│        │販賣毒品所得新台幣貳仟元與│
│  │            │                │807812號電話於│        │林百祿連帶沒收之。        │
│  │            │                │96年5月11日8時│        │                          │
│  │            │                │51分2秒聯絡（ │        │                          │
│  │            │                │譯文見警卷350 │        │                          │
│  │            │                │頁），再由被告│        │                          │
│  │            │                │依林百祿指示，│        │                          │
│  │            │                │攜帶甲基安非他│        │                          │
│  │            │                │命至交易地點，│        │                          │
│  │            │                │將甲基安非他命│        │                          │
│  │            │                │交與陳舒婷，並│        │                          │
│  │            │                │向之收取價金後│        │                          │
│  │            │                │，再交與林百祿│        │                          │
│  │            │                │。            │        │                          │
├─┼──────┼────────┼───────┼────┼─────────────┤
│８│96年5月13日1│臺南縣後壁鄉172 │陳舒婷以092705│500元   │劉明禮共同販賣第二級毒品，│
│  │5時28分43秒 │甲線嘉南大圳旁  │7325號電話與林│        │處有期徒刑壹年玖月，扣案之│
│  │許後同日某時│                │百祿持用之0955│        │販賣毒品所得新台幣伍佰元與│
│  │            │                │807812號電話於│        │林百祿連帶沒收之。        │
│  │            │                │96年5月13日15 │        │                          │
│  │            │                │時28分43秒聯絡│        │                          │
│  │            │                │（譯文見警卷  │        │                          │
│  │            │                │399頁），再由 │        │                          │
│  │            │                │被告依林百祿指│        │                          │
│  │            │                │示，攜帶甲基安│        │                          │
│  │            │                │非他命至交易地│        │                          │
│  │            │                │點，將甲基安非│        │                          │
│  │            │                │他命交與陳舒婷│        │                          │
│  │            │                │，並向之收取價│        │                          │
│  │            │                │金後，再交與林│        │                          │
│  │            │                │百祿。        │        │                          │
├─┼──────┼────────┼───────┼────┼─────────────┤
│９│96年5月13日1│臺南縣後壁鄉172 │陳舒婷以092705│500元   │劉明禮共同販賣第二級毒品，│
│  │6時55分50秒 │甲線嘉南大圳旁  │7325號電話與林│        │處有期徒刑壹年玖月，扣案之│
│  │許後同日某時│                │百祿持用之0955│        │販賣毒品所得新台幣伍佰元與│
│  │            │                │807812號電話於│        │林百祿連帶沒收之。        │
│  │            │                │96年5月13日16 │        │                          │
│  │            │                │時55分50秒聯絡│        │                          │
│  │            │                │（譯文見警卷  │        │                          │
│  │            │                │409頁），再由 │        │                          │
│  │            │                │被告依林百祿指│        │                          │
│  │            │                │示，攜帶甲基安│        │                          │
│  │            │                │非他命至交易地│        │                          │
│  │            │                │點，將甲基安非│        │                          │
│  │            │                │他命交與陳舒婷│        │                          │
│  │            │                │，並向之收取價│        │                          │
│  │            │                │金後，再交與林│        │                          │
│  │            │                │百祿。        │        │                          │
├─┼──────┼────────┼───────┼────┼─────────────┤
│１０│96年5月16日1│臺南縣後壁鄉172 │陳舒婷以092705│1000元  │劉明禮共同販賣第二級毒品，│
│  │1時18分8秒許│甲線嘉南大圳旁  │7325號電話與林│        │處有期徒刑貳年參月，扣案之│
│  │後同日某時  │                │百祿持用之0955│        │販賣毒品所得新台幣壹仟元與│
│  │            │                │807812號電話於│        │林百祿連帶沒收之。        │
│  │            │                │96年5月16日11 │        │                          │
│  │            │                │時18分8秒聯絡 │        │                          │
│  │            │                │（譯文見警卷  │        │                          │
│  │            │                │434頁），再由 │        │                          │
│  │            │                │被告依林百祿指│        │                          │
│  │            │                │示，攜帶甲基安│        │                          │
│  │            │                │非他命至交易地│        │                          │
│  │            │                │點，將甲基安非│        │                          │
│  │            │                │他命交與陳舒婷│        │                          │
│  │            │                │，並向之收取價│        │                          │
│  │            │                │金後，再交與林│        │                          │
│  │            │                │百祿。        │        │                          │
├─┼──────┼────────┼───────┼────┼─────────────┤
││96年5月21日1│臺南縣後壁鄉172 │陳舒婷以092705│500元   │劉明禮共同販賣第二級毒品，│
│  │1時43分19秒 │甲線嘉南大圳旁  │7325號電話與被│        │處有期徒刑壹年玖月，扣案之│
│  │許後同日某時│                │告持用之095580│        │販賣毒品所得新台幣伍佰元與│
│  │（本次為檢察│                │7812號電話於96│        │林百祿連帶沒收之。        │
│  │官當庭補充，│                │年5月21日11時 │        │                          │
│  │見本案審卷12│                │37分46秒、同日│        │                          │
│  │3頁）       │                │11時43分19秒聯│        │                          │
│  │            │                │絡（譯文見警卷│        │                          │
│  │            │                │462頁），再由 │        │                          │
│  │            │                │被告攜帶林百祿│        │                          │
│  │            │                │提供之甲基安非│        │                          │
│  │            │                │他命至交易地點│        │                          │
│  │            │                │，將甲基安非他│        │                          │
│  │            │                │命交與陳舒婷，│        │                          │
│  │            │                │並向之收取價金│        │                          │
│  │            │                │後，再交與林百│        │                          │
│  │            │                │祿。          │        │                          │
└─┴──────┴────────┴───────┴────┴─────────────┘
Ｎ、購毒者：方笙哲
┌─┬──────┬────────┬───────┬────┬─────────────┐
│編│交易時間    │交易地點        │交易聯絡電話  │販賣價格│所犯罪名及刑責            │
│號│            │                │              │(新臺幣)│                          │
├─┼──────┼────────┼───────┼────┼─────────────┤
│１│96年5月21日1│臺南縣後壁鄉172 │方笙哲以092279│1000元  │劉明禮共同販賣第二級毒品，│
│  │0時55分28秒 │甲線嘉南大圳旁  │7127號電話與被│        │處有期徒刑貳年參月，扣案之│
│  │許（檢察官當│                │告持用之095580│        │販賣毒品所得新台幣壹仟元與│
│  │庭更正，見本│                │7812號電話於96│        │林百祿連帶沒收之。        │
│  │案審卷129頁 │                │年5月21日9時21│        │                          │
│  │）後同日某時│                │分59秒、同日10│        │                          │
│  │            │                │時55分28秒聯絡│        │                          │
│  │            │                │（譯文見警卷  │        │                          │
│  │            │                │458、460頁），│        │                          │                                                              │                          │
│  │            │                │再由被告攜帶林│        │                          │
│  │            │                │百祿提供之甲基│        │                          │
│  │            │                │安非他命至交易│        │                          │
│  │            │                │地點，將甲基安│        │                          │
│  │            │                │非他命交與方笙│        │                          │
│  │            │                │哲，並向之收取│        │                          │
│  │            │                │價金後，再交與│        │                          │
│  │            │                │林百祿。      │        │                          │
└─┴──────┴────────┴───────┴────┴─────────────┘
Ｏ、購毒者：馬崇棋
┌─┬──────┬────────┬───────┬────┬─────────────┐
│編│交易時間    │交易地點        │交易聯絡電話  │販賣價格│所犯罪名及刑責            │
│號│            │                │              │(新臺幣)│                          │
├─┼──────┼────────┼───────┼────┼─────────────┤
│１│96年5月7日10│臺南縣後壁鄉172 │馬崇棋以091644│500元   │劉明禮共同販賣第二級毒品，│
│  │時29分15秒許│甲線嘉南大圳旁或│6326號電話與林│        │處有期徒刑壹年玖月，扣案之│
│  │後同日某時  │臺南縣後壁鄉後壁│百祿持用之0955│        │販賣毒品所得新台幣伍佰元與│
│  │            │國小前或臺南縣白│807812號電話於│        │林百祿連帶沒收之。        │
│  │            │河鎮龍虎閣      │96年5月7日10時│        │                          │
│  │            │                │29分15秒聯絡（│        │                          │
│  │            │                │譯文見警卷325 │        │                          │
│  │            │                │頁），再由被告│        │                          │
│  │            │                │依林百祿指示攜│        │                          │
│  │            │                │帶甲基安非他命│        │                          │
│  │            │                │至交易地點，將│        │                          │
│  │            │                │甲基安非他命交│        │                          │
│  │            │                │與馬崇棋，並向│        │                          │
│  │            │                │之收取價金後，│        │                          │
│  │            │                │再交與林百祿。│        │                          │
├─┼──────┼────────┼───────┼────┼─────────────┤
│２│96年5月15日 │臺南縣後壁鄉172 │馬崇棋以092960│1000元  │劉明禮共同販賣第二級毒品，│
│  │9時43分58秒 │甲線嘉南大圳旁或│4939號電話與被│        │處有期徒刑貳年參月，扣案之│
│  │許後同日某時│臺南縣後壁鄉後壁│告持用之095580│        │販賣毒品所得新台幣壹仟元與│
│  │            │國小前或臺南縣白│7812號電話於96│        │林百祿連帶沒收之。        │
│  │            │河鎮龍虎閣      │年5月15日9時43│        │                          │
│  │            │                │分58秒聯絡（譯│        │                          │
│  │            │                │文見警卷421頁 │        │                          │
│  │            │                │），再由被告攜│        │                          │
│  │            │                │帶林百祿提供之│        │                          │
│  │            │                │甲基安非他命至│        │                          │
│  │            │                │交易地點，將甲│        │                          │
│  │            │                │基安非他命交與│        │                          │
│  │            │                │馬崇棋，並向之│        │                          │
│  │            │                │收取價金後，再│        │                          │
│  │            │                │交與林百祿。  │        │                          │
└─┴──────┴────────┴───────┴────┴─────────────┘
Ｐ、購毒者：詹華宗
┌─┬──────┬────────┬───────┬────┬─────────────┐
│編│交易時間    │交易地點        │交易聯絡電話  │販賣價格│所犯罪名及刑責            │
│號│            │                │              │(新臺幣)│                          │
├─┼──────┼────────┼───────┼────┼─────────────┤
│１│96年5月4日6 │臺南縣後壁鄉172 │詹華宗以092226│1000元  │劉明禮共同販賣第二級毒品，│
│  │時20分1秒許 │甲線路旁        │8628號電話與林│        │處有期徒刑貳年參月，扣案之│
│  │後同日某時  │                │百祿持用之0955│        │販賣毒品所得新台幣壹仟元與│
│  │            │                │807812號電話於│        │林百祿連帶沒收之。        │
│  │            │                │96年5月4日6時 │        │                          │
│  │            │                │20分1秒聯絡（ │        │                          │
│  │            │                │譯文見警卷288 │        │                          │
│  │            │                │頁），再由被告│        │                          │
│  │            │                │依林百祿指示，│        │                          │
│  │            │                │攜帶甲基安非他│        │                          │
│  │            │                │命至交易地點，│        │                          │
│  │            │                │將甲基安非他命│        │                          │
│  │            │                │交與詹華宗，並│        │                          │
│  │            │                │向之收取價金後│        │                          │
│  │            │                │，再交與林百祿│        │                          │
│  │            │                │。            │        │                          │
├─┼──────┼────────┼───────┼────┼─────────────┤
│２│96年5月10日1│臺南縣後壁鄉172 │詹華宗以092226│1000元  │劉明禮共同販賣第二級毒品，│
│  │1時51分47秒 │甲線路旁        │8628號電話與被│        │處有期徒刑貳年參月，扣案之│
│  │許後同日某時│                │告持用之095580│        │販賣毒品所得新台幣壹仟元與│
│  │            │                │7812號電話於96│        │林百祿連帶沒收之。        │
│  │            │                │年5月10日11時 │        │                          │
│  │            │                │51分47秒聯絡（│        │                          │
│  │            │                │譯文見警卷342 │        │                          │
│  │            │                │頁），再由被告│        │                          │
│  │            │                │攜帶林百祿提供│        │                          │
│  │            │                │之甲基安非他命│        │                          │
│  │            │                │至交易地點，將│        │                          │
│  │            │                │甲基安非他命交│        │                          │
│  │            │                │與詹華宗，並向│        │                          │
│  │            │                │之收取價金後，│        │                          │
│  │            │                │再交與林百祿。│        │                          │
├─┼──────┼────────┼───────┼────┼─────────────┤
│３│96年5月11日6│臺南縣後壁鄉172 │詹華宗以092226│1000元  │劉明禮共同販賣第二級毒品，│
│  │時18分49秒許│甲線路旁        │8628號電話與被│        │處有期徒刑貳年參月，扣案之│
│  │後同日某時  │                │告持用之095580│        │販賣毒品所得新台幣壹仟元與│
│  │            │                │7812號電話於96│        │林百祿連帶沒收之。        │
│  │            │                │年5月11日6時18│        │                          │
│  │            │                │分49秒聯絡（譯│        │                          │
│  │            │                │文見警卷350頁 │        │                          │
│  │            │                │），再由被告攜│        │                          │
│  │            │                │帶林百祿提供之│        │                          │
│  │            │                │甲基安非他命至│        │                          │
│  │            │                │交易地點，將甲│        │                          │
│  │            │                │基安非他命交與│        │                          │
│  │            │                │詹華宗，並向之│        │                          │
│  │            │                │收取價金後，再│        │                          │
│  │            │                │交與林百祿。  │        │                          │
└─┴──────┴────────┴───────┴────┴─────────────┘
附表三：
林百祿於司法警察調查中之陳述、偵訊中之陳述及證述（96營
  偵899號偵卷101至106、108至112頁，96營偵773偵卷4至6頁，
  99偵緝號偵卷72至74頁）
簡宏達於司法警察調查中之陳述及偵訊中之證述(警卷31至40
  頁、96營偵字第773號第42至44頁)
葉安植於司法警察調查中之陳述及偵訊中之證述(警卷第51至
  57頁、96營偵字第773號卷第8至10頁)
王嘉宏於司法警察調查中之陳述及偵訊中之證述(警卷第65至
  73頁、96營偵字第773號卷第15頁)
陳大竹於司法警察調查中之陳述及偵訊中之證述(警卷第86至
  93頁、96營偵字第773號卷第101至104頁)
張志雄於司法警察調查中之陳述及偵訊中之證述(警卷第108至
  116頁、第123至125頁、96營偵字第773號卷第56至58頁)
陳重安於司法警察調查中之陳述(警卷第127至133頁)
王致竤於司法警察調查中之陳述及偵訊中之證述(警卷第159至
  164頁、96營偵字第773號卷第49至51頁)
陳俊江於司法警察調查中之陳述及偵訊中之證述(警卷第169至
  175頁、96營偵字第773號卷第70至72頁)
蔡數煙於司法警察調查中之陳述及偵訊中之證述(警卷第181至
  187頁、96營偵字第773號卷第63至65頁)
蘇銘山於司法警察調查中之陳述及偵訊中之證述(1警卷第193
  至199頁、96營偵字第773號卷第16至19頁)
王連春於司法警察調查中之陳述及偵訊中之證述(警卷第210至
  217頁、96營偵字第773號卷第95至97頁)
吳重霖於司法警察調查中之陳述(警卷第229至234頁)
吳建樟於司法警察調查中之陳述及偵訊中之證述（警卷第238
  至244頁、96營偵字第773號卷第107至109頁)
張添益於司法警察調查中之陳述及偵訊中之證述(警卷第272至
  276頁、96營偵字第773號卷第26至29頁)
張明譯於司法警察調查中之陳述(96營偵字第899號卷第5至11
  頁)
林建銘於司法警察調查中之陳述(96營偵字第899號卷第18至24
  頁)
林群殷於司法警察調查中之陳述(96營偵字第899號卷第30至35
  頁)
蘇保瑞於司法警察調查中之陳述(96營偵字第899號卷第43至49
  頁)
蘇明志於司法警察調查中之陳述(96營偵字第899號卷第55至60
  頁)
何榮於司法警察調查中之陳述(96營偵字第899號卷第67至73
  頁)
曾福仁於司法警察調查中之陳述(96營偵字第899號卷第79至84
  、93至96頁)
陳舒婷於司法警察調查中之陳述(96營偵字第899號卷第115至
  121頁)
方笙哲於司法警察調查中之陳述(96營偵字第899號卷第142至
  148頁)
馬崇棋於司法警察調查中之陳述(96營偵字第899號卷第154至
  159頁)
葉俊麟於司法警察調查中之陳述(96營偵字第899號卷第171至
  176頁)
詹華宗於司法警察調查中之陳述(96營偵字第899號卷第184至
  188頁)
邱志達於司法警察調查中之陳述(96營偵字第899號卷第208至
  212頁)